臺灣宜蘭地方法院刑事判決
110年度訴字第67號
公  訴  人  臺灣宜蘭地方檢察署檢察官
被      告  陳振森



選任辯護人  法律扶助律師李秋銘律師
被      告  陳旻成


指定辯護人  義務辯護律師林詠御律師
上列被告因毒品危害防制條例案件，經檢察官提起公訴（109年
度偵字第6785、6786號、110年度偵字第803、838、1165、1631
號），本院判決如下：
    主  文
陳振森犯附表壹編號一至四、七「主文」欄所示之販賣第二級毒
品罪共肆罪；犯附表壹編號五「主文」欄所示之持有第一級毒品
純質重量達十公克以上罪；犯附表壹編號六、八「主文」欄所示
之販賣第一級毒品罪共貳罪，各處如附表壹編號一至八「主文」
欄所示之主刑及沒收。有期徒刑部分應執行有期徒刑貳拾貳年。
陳振森其餘被訴部分均無罪。
陳旻成犯附表貳編號一「主文」欄所示之販賣第二級毒品罪，處
如附表貳編號一「主文」欄所示之主刑。 
扣案之附表參編號六所示之物沒收銷燬。 
    事  實
一、陳振森明知海洛因、甲基安非他命分別係毒品危害防制條例
    第二條第二項第一款及第二款所列管之第一級毒品、第二級
    毒品，不得非法販賣，竟分別為下列犯行：
（一）意圖營利，基於販賣第二級毒品甲基安非他命之犯意，分
      別於附表壹編號一至四所示之「犯罪時間」、「犯罪地點
      」，以附表壹編號一至四「行為方式」欄所示販賣方式，
      販賣第二級毒品甲基安非他命予附表壹編號一至四「對象
      」欄所載之林秉聖4次。
（二）意圖營利，基於販賣第一級毒品海洛因之犯意，分別於附
      表壹編號六所示之「犯罪時間」、「犯罪地點」，以附表
      壹編號六「行為方式」欄所示販賣方式，販賣第一級毒品
      海洛因予附表壹編號六「對象」欄所載之潘永得1次。
（三）意圖營利，基於販賣第一級毒品海洛因及第二級毒品甲基
      安非他命之犯意，先於109年11月3日凌晨2時59分許前某
      時，以不詳方式取得大量之第一級毒品海洛因及第二級毒
      品甲基安非他命後，分別於附表壹編號七所示之「犯罪時
      間」、「犯罪地點」，以附表壹編號一至四、七「行為方
      式」欄所示販賣方式，販賣第二級毒品甲基安非他命與附
      表壹編號七「對象」欄所載之黃青青1次。另意圖營利，
      基於販賣第一級毒品海洛因及第二級毒品甲基安非他命之
      犯意，分別於附表壹編號八所示之「犯罪時間」、「犯罪
      地點」，以附表壹編號八「行為方式」欄所示販賣方式，
      販賣第一級毒品海洛因及第二級毒品甲基安非他命予附表
      壹編號八「對象」欄所載之林亞正1次。
二、陳振森明知海洛因係毒品危害防制條例第二條第二項第一款
    所列管之第一級毒品，不得非法持有，竟基於持有第一級毒
    品純質淨重達十公克以上之犯意，於附表壹編號五所示之「
    犯罪時間」、「犯罪地點」持有以附表壹編號八「行為方式
    」欄所示購入取得方式，而持有附表參編號一所示純質淨重
    達十公克以上第一級毒品海洛因（淨重18.01公克、純質淨
    重12.11公克）。
三、陳旻成明知甲基安非他命係毒品危害防制條例第二條第二項
    第二款所列管之第二級毒品，不得非法販賣，竟意圖營利，
    基於販賣第二級毒品甲基安非他命之犯意，於附表貳編號一
    所示之「犯罪時間」、「犯罪地點」，以附表貳編號一至二
    「行為方式」欄所示販賣方式，販賣第二級毒品甲基安非他
    命予附表貳編號一「對象」欄所載之林子淞1次。
四、嗣檢警認陳振森及黃青青（另由臺灣高雄地方檢察署檢察官
    偵辦中）涉嫌毒品危害防制條例案件向本院聲請通訊監察書
    ，對陳振森持用之門號0000000000號、「IMEI：0000000000
    00000」、黃青青持用之門號0000000000號行動電話實施通
    訊監察，且因林秉聖於109年6月間因毒品危害防制條例案件
    遭警方查獲，嗣於警詢中供出毒品來源為陳振森，並提供持
    用手機內與陳振森以LINE通訊軟體聯繫之對話訊息而得知陳
    振森販賣毒品之事，另經臺灣宜蘭地方檢察署檢察官核發拘
    票於109年11月3日將陳振森拘提到案，並於109年11月3日晚
    上7時7分在臺中市○○區○○○街000巷00號606號房扣得陳振森
    為附表壹編號八販賣毒品犯行所餘附表參編號二所示第二級
    毒品甲基安非他命、附表參編號三至四所示之物及與本案無
    關之記憶卡1張、平板電腦1台、磅秤1台；嗣再於109年11月
    4日下午3時40分在臺南市○○區○○路000號停車場停放之陳振
    森所駕駛之車牌號碼000-0000自小客車內扣得陳振森為附表
    壹編號八販賣毒品犯行所餘附表參編號七至十一所示毒品。
五、案經臺灣宜蘭地方檢察署檢察官指揮花蓮縣警察局刑事警察
    大隊移送臺灣宜蘭地方檢察署檢察官偵查起訴。
    理  由
甲、有罪部分：
壹、證據能力部分：
一、按通訊監察錄音之譯文，僅屬依據監聽錄音結果予以翻譯之
    文字，固具文書證據之外觀，但實際上仍應認監聽所得之錄
    音帶或光碟，始屬調查犯罪所得之證物，乃係刑事訴訟法第
    一百六十五條之一第二項所稱之證物，如其蒐證程式合法，
    並經合法調查，自具證據能力。因此檢察官如提出通訊監察
    錄音之譯文為其證據方法，實乃以其監聽所得之錄音帶或光
    碟，為調查犯罪所得之證物，法院本應依刑事訴訟法第一百
    六十五條之一所列之方法調查，以判斷該錄音帶或光碟是否
    與通訊監察錄音之譯文相符。而監聽錄音製作之譯文，雖通
    常為偵查犯罪機關單方面製作，然若被告或訴訟關係人對其
    真實性並無爭執，經法院於審判期日提示譯文供當事人辨認
    、表示意見並為辯論者，程式自屬適法（最高法院95年度臺
    上字第295號、94年度臺上字第4665、1270號、93年度臺上
    字第6510號判決意旨參照）。即警察機關對犯罪嫌疑人依法
    監聽電話所製作之通訊監察紀錄譯文，實乃該監聽電話錄音
    之「派生證據」，是其倘係公務員（員警）依法定程式而取
    得，被告或訴訟關係人就其真實性復無爭執（即不否認譯文
    所載對話內容之真實無偽），法院並曾依刑事訴訟法第一百
    六十五條第一項規定，踐行證據調查之法定程式，向被告宣
    讀或告以要旨，則其自得採為認定被告有罪之基礎，而有證
    據能力。查被告陳振森暨其辯護人對「本案卷附相關通訊監
    察譯文之真實無偽及通訊監察譯文所載內容」與實際相符乙
    節俱不爭執；本案卷附門號0000000000號、「IMEI：000000
    000000000」、門號0000000000號行動電話實施通訊監察，
    相關監聽譯文，復係本於臺灣花蓮地方法院109年度聲監續
    字第336號、本院109年度聲監續字第534號、109年度聲監續
    字第535號通訊監察書而為實施（見花警刑字第1100000454
    號警卷第834至837、842至843、850至851頁），且其監聽期
    間、監聽電話亦悉與通訊監察書所核准之範圍（監聽期間：
    自109年7月18日10時起至109年8月16日10時止；自109年10
    月13日10時起至109年11月11日10時止。監聽電話：門號000
    0000000號、「IMEI：000000000000000」、門號0000000000
    號）相符。是其自屬公務員依法定程式所取得之證據資料，
    尤以均業經本院踐行證據調查之法定程式，於審判期日向被
    告宣讀或告以要旨，按諸首開說明，關此監聽譯文自得採為
    認定被告有罪之基礎，而為本案審判之適格證據。
二、按被告以外之人於審判外之言詞或書面陳述，除法律有規定
    者外，不得作為證據，刑事訴訟法第一百五十九條第一項定
    有明文。經查，被告陳振森及其辯護人不同意證人林秉聖、
    游敦涵、陳信辰、林子淞、潘永得、黃青青、林亞正於警詢
    之陳述作為本案證據，而對被告陳振森而言，證人林秉聖、
    游敦涵、陳信辰、林子淞、潘永得、黃青青、林亞正於警詢
    中之陳述為被告以外之人於審判外之陳述，依刑事訴訟法第
    一百五十九條第一項規定，無證據能力。又被告陳旻成及其
    辯護人不同意證人陳信辰、林子淞、黃青青於警詢之陳述作
    為本案證據，而對被告陳旻成而言，證人陳信辰、林子淞、
    黃青青於警詢中之陳述為被告以外之人於審判外之陳述，依
    刑事訴訟法第一百五十九條第一項規定，無證據能力。
三、按刑事訴訟法第一百五十九條之一第二項規定：「被告以外
    之人於偵查中向檢察官所為之陳述，除顯有不可信之情況者
    外，得為證據」，已揭示被告以外之人於偵查中向檢察官所
    為之陳述，原則上有證據能力，僅於顯有不可信之情況者，
    始例外否定其得為證據。是被告如未主張並釋明顯有不可信
    之情況時，檢察官自無須再就無該例外情形為舉證，法院亦
    無庸在判決中為無益之說明。換言之，法院僅在被告主張並
    釋明有「不可信之情況」時，始應就有無該例外情形，為調
    查審認（最高法院100年度台上字第2949號判決要旨參照）
    。被告陳振森及其辯護人均未主張並釋明證人證人林秉聖、
    游敦涵、陳信辰、林子淞、潘永得、黃青青、林亞正於偵查
    中之證述；被告陳旻成及其辯護人均未主張並釋明證人證人
    陳信辰、林子淞、黃青青於偵查中之證述顯有不可信之情況
    ，是上揭證人於偵查中之證述應認有證據能力。
四、又本院下列所引用之非供述證據（卷內之文書、物證）之證
    據能力部分，並無證據證明係公務員違背法定程序所取得，
    且當事人等於本院亦均未主張排除其證據能力，迄本院言詞
    辯論終結前均未表示異議，本院審酌前揭非供述證據並無顯
    不可信之情況與不得作為證據之情形，亦無證明力明顯過低
    之情形，且經本院於審判期日依法進行證據之調查、辯論，
    被告於訴訟上之程序權，已受保障，依刑事訴訟法第一百五
    十八條之四反面解釋及第一百五十九條之四之規定，應認均
    有證據能力。
貳、實體部分：
一、認定附表壹編號一至八陳振森犯罪事實所憑證據及理由：
（一）附表壹編號一販賣第二級毒品甲基安非他命予證人林秉聖
      部分：
  １、附表壹編號一販賣第二級毒品甲基安非他命予證人林秉聖
      之犯罪事實，業據被告陳振森於109年11月12日警詢、109
      年12月25日檢察官偵查中、109年12月  30日本院延長羈
      押訊問時及審理中坦承不諱（見臺灣宜蘭地方檢察署109
      年度偵字第6786號偵查卷〈以下簡稱109年度偵字第6786號
      偵查卷〉卷三第10頁正背面；109年度偵字第6786號偵查卷
      卷二第559頁正背面；本院109年度偵聲字第60號卷第17至
      19、56頁；本院110年度訴字第67號〈下稱本院卷〉卷一第5
      2、55頁、第182至183頁、第344至345頁），核與證人林
      秉聖於偵查、臺灣花蓮地方法院109年7月13日審理林秉聖
      案件準備程序中及本院審理中證述情節大致符合（見109
      年度偵字第6785號偵查卷卷二第15頁、同卷卷三第46至47
      頁；本院卷一第419、423、424、425、428頁），互核其
      等供述要相符合。復有證人林秉聖所提出其與被告陳振森
      以LINE通訊軟體聯繫之聯繫及對話截圖、證人林秉聖所駕
      車輛至宜蘭之行車紀錄附卷足稽（見110度偵字第1165號
      偵查卷第50、23頁），堪認被告陳振森確有販賣販賣第二
      級毒品甲基安非他命予證人林秉聖 。此外，並有被告陳
      振森所有供與林秉聖聯繫所用  之IPHONE廠牌行動電話（
      內含門號0000000000號SIM卡1枚）1支扣案可證，可徵被
      告前揭自白核與事實相符，應堪採信。
  ２、而關於此次交易價金交付部分，雖證人林秉聖於偵查中證
      稱「（檢察官問：是否記得交易金額及重量）一兩安非他
      命，3萬元。」等語（見109年度偵字第6785號偵查卷卷二
      第15頁），惟證人林秉聖於本院審理中已結證：買3萬元
      ，該次交易只有付2萬元等情（見本院卷一第423至424、4
      25頁），核與被告前揭供述相符，爰認定被告陳振森就此
      次販賣第二級毒品甲基安非他命交易價金為3萬元，但 證
      人林秉聖僅支付2萬元價金，被告僅取得2萬元之犯罪所得
      。
  ３、是被告陳振森所辯尚不足採，此部分事證已臻明確，被告
      陳振森犯附表壹編號一販賣第二級毒品甲基安非他命予證
      人林秉聖犯行堪以認定，應予依法論科。
（二）附表壹編號二販賣第二級毒品甲基安非他命予證人林秉聖
      部分：
　　　訊據被告陳振森初始於本院110年3月3日就此部分犯罪事
      實坦承不諱，惟嗣即否認此部分犯行，辯稱：本次是林秉
      聖拿上次購買的1 兩甲基安非他命，說要退還給我，因為
      他說甲基安非他命品質不好，我們有以LINE聯繫，林秉聖
      後來也有到我宜蘭縣○○市○○路○段000 號之辦公處所，林
      秉聖將先前109年3月7日購買的甲基安非他命退還給我，
      當天我們沒有再做其他毒品交易，我也沒有再拿甲基安非
      他命給林秉聖云云。
  １、前揭附表壹編號二所載販賣第二級毒品甲基安非他命予證
      人林秉聖犯行，業據被告陳振森於109年12月25日檢察官
      偵查、109年12月30日本院延長羈押訊問時及審理中坦承
      不諱（見109年度偵字第6786號偵查卷卷二第559頁正背面
      ；本院109年度偵聲字第60號卷第17至19、56頁；本院卷
      一第52、55頁、第182至183頁、第344至345頁），核與證
      人林秉聖於偵查中證述「（問：（提示109年7月30日警詢
      筆錄第8頁下方至第9頁）情形為何？）我當時是講實話，
      現在比較不記得了，當時的情況就是我警詢說的情況。」
      （見109年度偵字第6785號卷二第15頁），而109年7月30
      日警詢筆錄第8頁下方至第9頁警詢內容即「（問：警方提
      示下列LINE對話截圖，意思為何？是否為毒品交易對話内
      容？）上述對話，暱稱『陳一』也是森哥帳號，他的意思是
      說他毒品上源有來，叫我上去宜蘭。（問：上述對話結束
      後，你有無上去宜蘭？）上述對話時間是109年4月7號，
      我是4月8日11時許我駕駛AJL-7378自小客車前往宜蘭，我
      記得我哪一次上去有看到他的頭有拿3公斤給森哥，當時
      我也跟森哥買1兩的毒品安他命，我現場將大約3萬元的現
      金給森哥，當時森哥收到錢後，就馬上拿錢給他的上源。
      」（見109年度偵字第6785號偵查卷卷三第53頁背面至第5
      4頁）及本院審理中證述：（提示109年4月7日LINE通訊軟
      體對話截圖「LINE暱稱「陳一」（即被告陳振森）」傳「
      今天找個時間來宜蘭，我老闆來宜蘭」）109年4月8日11
      時許有駕駛AJL-7378自小客車到宜蘭，當時我向陳振森買
      3萬元甲基安非他命，我應 該有將錢交予被告陳振森等情
      節大致符合（見本院卷一第425至 426頁），復有證人林
      秉聖所提出其與被告陳振森於109年4月7日以LINE通訊軟
      體聯繫之聯繫及對話截圖、證人林秉聖所駕車輛至宜蘭之
      行車紀錄附卷足稽（見110度偵字第1165號偵查卷第56頁
      背面、第23頁），堪認被告陳振森確有販賣第二級毒品甲
      基安非他命予證人林秉聖。此外，並有被告陳振森所有供
      與林秉聖聯繫所用之IPHONE廠牌行動電話（內含門號0000
      000000號SIM卡1枚）1支扣案可證，足徵被告前揭自白核
      與事實相符，應堪採信。
  ２、雖證人林秉聖於本院審理中就此次交易初始證述：忘記 了
      ，去被告陳振森辦公處所好幾次，4月7日的隔天沒有到宜
      蘭找陳振森云云（見本院卷一第424頁），惟證人林秉聖
      供述109年4月7日未到宜蘭找被告陳振森乙情，顯與前揭
      被告陳振森供述及卷附證人林秉聖所駕車輛至宜蘭之行車
      紀錄不相符合，本難採據；且且經本院提示證人林秉聖前
      揭於警詢中之證述及109年4月7日以LINE通訊軟體聯繫之
      聯繫及對話截圖，證人林秉聖即明確供述：警詢實在，4
      月8日上午11時許有向被告陳振森購買3萬元甲基安非他命
      等情，是證人林秉聖於本院審理中審閱相關筆錄及對話截
      圖後已更正初始之證述，其證述應可採據。而關於此次交
      易價金交付部分，證人林秉聖雖證述：應該 有將錢交給
      陳振森等語，惟觀諸被告陳振森對話紀錄中，被告陳振森
      與證人林秉聖之LINE通訊軟體聯繫之聯繫及對話截圖，多
      次出現被告陳振森向證人林秉聖催討金錢之對話內容，而
      證人林秉聖證述：交易毒品最少會付1萬元等節 （見本院
      卷一第429頁），爰採認有利於被告陳振森之認定，認被
      告陳振森就此次販賣第二級毒品甲基安非他命交易價金為
      3萬元，但證人林秉聖僅支付1萬元價金，被告僅取得1萬
      元之犯罪所得。
　３、是被告陳振森所辯尚不足採，此部分事證已臻明確，被告
      陳振森犯附表壹編號二販賣第二級毒品甲基安非他命予證
      人林秉聖犯行堪以認定，應予依法論科。
（三）附表壹編號三販賣第二級毒品甲基安非他命予證人林秉聖
　　　部分：
　　　訊據被告陳振森初始於本院110年3月3日就此部分犯罪事
      實坦承不諱，惟嗣即否認此部分犯行，辯稱：此次林秉聖
      有以LINE聯繫我之後，有到宜蘭縣○○市○○路○段000號之辦
      公處所拿錢給我，但沒有交易甲基安非他命，林秉聖拿給
      我的金額分兩次總共3 萬元，一次1萬元一次2萬元，但這
      次拿1萬還是2萬元我忘記了云云。
  １、前揭附表壹編號三所載販賣第二級毒品甲基安非他命予證
      人林秉聖犯行，業據被告陳振森於偵查中109年12月30日
      本院延長羈押訊問時及審理中坦承不諱（見本院109年度
      偵聲字第60號卷第17至19、56頁；本院卷一第52、55頁、
      第182至183頁、第344至345頁），核與證人林秉聖於偵查
      中證述「（問：（提示109年7月30日警詢筆錄第2頁）你
      之前警詢稱5月7日〈對照警詢筆錄，應係5月「9」日之誤 
      〉有見到陳振森，情形為何？）就是我到陳振森的公司，
      我從小門進去公司裡面，一樣是一兩3萬元，這次是現金
      交易，一手交錢一手交毒品。」（見109年度偵字第6785
      號卷二第16頁），而偵訊中檢察官所提示之109年7月30日
      警詢筆錄第2頁警詢內容即「 （問：警方提示你手機line
      的對話紀錄，你可否說明購買毒品情形？）我提供手機對
      話内容，line暱稱「張承澤」是陳振森的帳號，時間是10
      9年5月9日的對話紀如右圖）。當時時間是11時44分，我
      傳給陳振森說我已經到現場了，指的是我已經在他為於宜
      蘭縣○○路0段000號的公司，他就從公司旁邊的小門帶我進
      去辦公室裡面，我當時以新臺幣3萬元，向陳振森購買1兩
      的毒品安非他命。交易方式是我將現金親手交給陳振森，
      他也親手將毒品安非他命給我。（問：上述交易現場有何
      人在場？你是如何前往上址交易？）這次好像我女朋友游
      敦涵也有在場。我是駕駛AJL-7378自小客車前往。（問：
      上述你向陳振森購賣毒品安非他命時該毒品包裝為何？）
      他是以夾鏈帶1包1兩的方式包裝。」（見109年度偵字第6
      785號偵查卷卷三第50頁背面至第51頁）及本院審理中證
      述：警詢所述實在，交易時游敦涵有在場，確實有 跟陳
      振森交易甲基安非他命等語（見本院卷一第426至427頁）
      ，亦與證人游敦涵於本院審理中證述：有跟林秉聖去宜蘭
      市中山路找過被告陳振森買毒品，（於檢察官提示宜檢10
      9偵6786號卷三第69頁證人游敦涵109年7月31日警詢筆錄
      並告以要旨「妳之前於警局做筆錄時，警察問妳「林秉聖
      說109年5月9日早上11時44分與妳前往宜蘭縣○○市○○路0段
      000號以新臺幣3萬元向陳振森購買毒品安非他命，是否屬
      實」，妳回答「屬實」，妳回答「當時是由林秉聖駕駛AJ
      L-7378號自小客車前往陳振森的公司，他傳LINE給陳振森
      說他到了，之後陳振森就從他的公司走出來，之後我們就
      從他公司的側門進入他的辦公室內，陳振森就問林秉聖這
      次要拿多少，林秉聖就說這次要拿1兩的毒品安非他命，
      之後林秉聖就直接拿新臺幣3萬元給陳振森，陳振森就從
      辦公室廁所門內夾層拿出1兩安非他命給林秉聖，之後我
      們就離開了」，妳當時所述是否實在？）警詢所述實在，
      當天有親眼看到林秉聖與被告陳振森買賣毒品的過程，就
      是一手交錢，一手交貨，當時距離被告陳振森、林秉聖是
      隔一個人的距離，就在旁邊。林秉聖就跟 陳振森說買1兩
      安非他命，然後就直接拿3萬元出來，直接跟被告陳振森
      拿1兩毒品，當天在他們公司只有我們3人，確定當天林秉
      聖有拿3萬元給陳振森，在現場林秉聖有點鈔、被告陳振
      森也有點鈔，他們有點清楚，我有親眼看到是3萬元，被
      告陳振森交付的甲基安非他命，回去後有確認那是甲基安
      非他命等語（見本院卷二第51至56頁），互核與證人林秉
      聖前揭證述相符，可徵證人林秉聖前揭證述 應屬真實，
      復有證人林秉聖所提出其與被告陳振森於109年5月9日以L
      INE通訊軟體聯繫之聯繫及對話截圖、證人林秉聖所駕車
      輛至宜蘭之行車紀錄附卷足稽（見110度偵字第1165號偵
      查卷第59頁背面、第23頁），堪認被告陳振森確有販賣第
      二級毒品甲基安非他命予證人林秉聖。此外，並有被告陳
      振森所有供與林秉聖聯繫所用之IPHONE廠牌行動電話（內
      含門號0000000000號SIM卡1枚）1支扣案可證，足徵被告
      前揭自白核與事實相符，堪信為真實。   
　２、雖證人林秉聖於本院審理中就此次交易價金證述：我只記
      得我錢沒有給陳振森給的很清楚，就是因為我有欠陳振森
      很多錢，就算有給陳振森錢，但我也可能沒有全給。我確
      實有跟陳振森交易甲基安非他命，我也有給他錢，但是可
      能沒有給足3萬元，詳細的金額我忘記了，可能沒有到3萬
      元云云（見本院卷一第427頁），惟證人林秉聖於本院審
      理中作證時間在110年6月24日，距離案發當時已相隔1年1
      月以上，且證人林秉聖向被告陳振森購買第二級毒品甲基
      安非他命次數非僅1、2次，復有借貸關係，自難期證人能
      林秉聖就每次交易情節記憶清楚，然依前揭證人林秉聖偵
      查中之證述及證人游敦涵於本院審理中之證述可知，此次
      交易證人林秉聖應已「一手交錢一手交貨」，已給付3萬
      元予被告陳振森。
  ３、是被告陳振森所辯尚不足採，此部分事證已臻明確，被告
      陳振森犯附表壹編號三販賣第二級毒品甲基安非他命予證
      人林秉聖犯行堪以認定，應予依法論科。 
（四）附表壹編號四販賣第二級毒品甲基安非他命予證人林秉聖
      部分：
　　　訊據被告陳振森初始於本院110年3月3日就此部分犯罪事
      實坦承不諱，惟嗣即否認此部分犯行，辯稱：林秉聖有以
      LINE聯繫我之後，有到宜蘭縣○○市○○路○段000 號之辦公
      處所拿錢給我，但沒有交易甲基安非他命，林秉聖拿給我
      的金額分兩次總共3萬元，一次1萬元一次2萬元，但這次
      拿1 萬還是2 萬元我忘記了云云。
  １、前揭附表壹編號四所載販賣第二級毒品甲基安非他命予證
      人林秉聖犯行，業據被告陳振森於109年12月25日檢察官
      偵查、109年12月30日本院延長羈押訊問時及審理中坦承
      不諱（見109年度偵字第6786號偵查卷卷二第559頁正背面
      ；本院109年度偵聲字第60號卷第17至19、56頁；本院卷
      一第52、55頁、第182至183頁、第344至345頁），核與證
      人林秉聖於偵查中證述「（問：陳振森是否有用過張承澤
      的LINEID與你聯絡？）有。（問：（提示109年7月30日警
      詢筆錄第4頁）你之前警詢稱5月27日有見到陳振森，情形
      為何？）有時候或會拿一兩，有時候會拿一兩半，這一次
      我比較記不清楚，確定的是有交易成功‧‧‧‧‧」等情（見1
      09年度偵字第6785號卷二第16頁），而109年7月30日警詢
      筆錄第4頁警詢內容即「（問：警方提示下列LINE對話截
      圖，意思為何？有無購買毒品？）上述line對話是我跟陳
      振森的對話，當天109年5月27日5時30分我跟陳振森說我
      到了，是指我到陳振森的公司外面，當時我也是駕駛AJL-
      7378自小客車載邱登暘（綽號：小暘）前往。我於當天用
      line(05時33分）與陳振森通話及結束後，他就從公司的
      小門走出來，帶我們進去他的辦公室，當天我好像跟他購
      買1兩至1兩半的毒品安非他命，至於這給他多少錢我忘記
      了。因為有時後現金帶不夠我都先用欠的。」（見109年
      度偵字第6785號偵查卷卷三第51頁背面），及於本院審理
      中證述：（提示前揭警詢筆錄）警詢所言實在，跟 邱登
      暘來宜蘭跟被告陳振森買甲基安非他命很多次，有交易成
      功，都買1兩的甲基安非他命，金額3萬元等語（見本院卷
      一第423、424、425、428頁），復有證人林秉聖所提出其
      與被告陳振森於109年5月27日以LINE通訊軟體聯繫之聯繫
      及對話截圖、證人林秉聖所駕車輛至宜蘭之行車紀錄附卷
      足稽（見110度偵字第1165號偵查卷第61頁背面、第23頁
      ），堪認被告陳振森確有販賣第二級毒品甲基安非他命予
      證人林秉聖。此外，並有被告陳振森所有供與林秉聖聯繫
      所用之IPHONE廠牌行動電話（內含門號0000000000號SIM
      卡1枚）1支扣案可證，足徵被告前揭自白核與事實相符，
      應堪採信。
  ２、而關於此次交易價金交付部分，雖證人林秉聖於偵查中證
      稱：確定有交易成功等語（見109年度偵字第6785號偵查
      卷卷二第16頁），惟就價金是否已交付部分未清楚陳述 
      ，證人林秉聖於本院審理中結證：拿多少錢，每次交易都
       會付錢，只是有時會積欠，每次最少會付1萬元等情（見
      本院卷一第428至429頁），爰認定被告陳振森就此次販賣
      第二級毒品甲基安非他命交易價金為3萬元，但證人林秉
      聖僅支付1萬元價金，被告僅取得1萬元之犯罪所得。
　３、是被告陳振森所辯尚不足採，此部分事證已臻明確，被告
      陳振森犯附表壹編號四販賣第二級毒品甲基安非他命予證
      人林秉聖犯行堪以認定，應予依法論科。
（五）附表壹編號五持有第一級毒品海洛因純質淨重達十公克以
      上部分：
　　　訊據被告陳振森初始於本院110年3月3日訊問時就此部分
      犯罪事實坦承不諱，惟嗣即否認此部分犯行，辯稱：第一
      級毒品海洛因不是我的，應該是公司員工林憲安的，因為
      他有來公司幫我開車，我知道他有吸食第一級毒品海洛因
      ，當天警方來搜索時我並不在場，不知道為何會有毒品云
      云。惟查：
  １、前揭附表壹編號五所載持有第一級毒品海洛因純質淨重達
      十公克以上犯行，業據被告陳振森於本院110年3月3日審
      理中坦承「我承認犯行。我是於109年7月17日不詳時日跟
      花蓮的黎克隆購買的，應該都是前幾天，我是以5、6萬元
      的價格向黎克隆購買半兩的海洛因。之後警方持鈞院的搜
      索票到我辦公處所搜扣的。扣案的海洛因是我自己施用的
      ，有些是要轉讓給他人，或是朋友有需要我也會賣給他。
      」不諱（見本院卷一第53、55頁），而上開第一級毒品係
      在被告陳振森經營之宜蘭縣○○市○○路○段000號公司內一樓
      後方辦公室飲水機後方以磁鐵包裏黏貼於飲水機後方，由
      警方持搜索票查扣等節，有被告陳振森警詢筆錄、本院搜
      索票、花蓮 縣警察局搜索扣押筆錄、扣押物品目錄表在
      卷可稽（見110年度偵字第803號偵查卷第1頁背面、第24
      至28頁），且扣案之第一級毒品1包經送請法務部調查局
      濫用藥物實驗室鑑定，鑑定結果：檢驗含第一級第6項毒
      品海洛因成分，淨重18.01公克（驗餘淨重17.97公克，空
      包裝重0.78公克）純度67.26％，純質淨重12.11公克等情
      ，有該實驗室中華民國109年9月2日調科壹字第109230149
      10號鑑定書可憑（見110年度偵字第803號偵查卷第30頁）
      。 
　２、被告嗣雖否認查扣毒品為其所有，惟被告已於本院審理中
      坦承上情，再佐以證人即被告陳振森經營公司員工陳信辰
      於偵查中證述：「（問：你是否記得7月時，陳振森的公
      司有遭警察搜索，有在飲水機後面扣到海洛因，該海洛因
      是何人所有？）是陳振森，我會知道是因為他平常就是這
      樣藏毒品，藏的地方不一定，但是他都是用保鮮膜包起來
      再黏在某些東西上面。（問：所以你之前也有看過他藏在
      其他地方？）有。（問：你之前在警詢稱，他還會在毒品
      包裹磁鐵，藏在公司很多角落？）是。」等語（見109年
      度偵字第6786號卷二第490頁背面）及本院審理中證述「
      （ 檢察官問：警察於109年7月間在你們公司辦公處所的
      飲水機後方查獲海洛因1包，那是何人的？）應該是我老
      闆陳振森的。」等語（見本院卷二第42頁），雖證人陳信
      辰另證述：伊沒有看到陳振森放置，只是猜的云云，惟該
      公司係由被告陳振森負責經營，該處所顯係由被告陳振森
      管領控，而該查扣之第一級毒品海洛因淨重18.01公克，
      純度67.26％，純質淨重12.11公克，數量非少，且價值不
      低，若非對藏放處所有管領權限者，應不可能隨意放置，
      而證人陳信辰於偵查中已證述：看過被告以相同方式 包
      裏毒品等情，而被告陳振森於本院審理中復自白前揭 持
      有第一級毒品犯行，且供出購買毒品來源、時間等，該 
      毒品若非被告所有，被告如何能供出購毒對象及購毒時 
      間，是被告陳振森嗣後不可不信辯要屬事後卸責之詞，不
      足採信。
　３、此部分事證明確，被告犯附表壹編號五持有第一級毒品海
      洛因純質淨重達十公克以上犯行堪以認定，應予依法論科
      。
（六）附表壹編號六販賣第一級毒品予證人潘永得之犯罪事實：
      訊據被告陳振森初始於本院110年3月3日訊問時就此部分
      犯罪事實坦承不諱，僅稱交易金額應該不到3萬元等情，
      惟嗣即否認此部分犯行，辯稱：通聯譯文內容是我與潘永
      得的對話，是潘永得要來找我，因為我公司前幾天被搜索
      ，潘永得打電話給我時，我跟他約在公司後面的涼亭見面
      ，我們在那邊聊天，當天潘永得有跟我說能否幫他問到海
      洛因，我跟他說我沒有海洛因，也問不到海洛因，潘永得
      就一直在那邊跟我聊天，當天潘永得有先離開一下，說要
      去堤防那邊，之後我就先走了，我就去載我女朋友，我表
      哥也來找我，之後約過半小時，潘永得又打電話給我說要
      找我，我說在宜蘭縣○○鄉○○路00號前之怡蘭精品旅店附近
      ，潘永得來找我時跟我說要拿甲基安非他命，後來我也沒
      有拿給潘永得，當場還有林茂春、賴怡如云云。惟查：
  １、前揭附表壹編號六所載販賣第一級毒品海洛因予證人潘永
      得之犯行，業據被告陳振森於109年12月30日偵查中本院
      延長羈押訊問時及審理中坦承不諱（見本院109年度偵聲
      字第60號卷第19至20、56頁；本院卷一第53、55頁），核
      與證人潘永得於偵查中證述「（問：〈提示花院109年聲監
      續336號譯文〉此譯文是否為你所通話？）是，我是B，陳
      振森是A，這通電話是7月23日我要向陳振森買毒品，我之
      前沒有向他買過，是我之前在監獄的時候我跟他朋友黃智
      忠認識，吃飯的時候有聊到陳振森有在賣，我之前都是吸
      食海洛因，就知道陳振森有在賣海洛因，在打這通電話之
      前，我就有跟陳振森見過面認識，我還認識陳振森公司的
      員工叫黃國益（音譯），電話就是在講要買海洛因，後來
      我就跟我女朋友去找他，陳振森叫我們到他公司旁邊的加
      油站等他，因為我那邊路不熟，所以他就打電話來問我是
      不是開黑色的車，有沒有看到他開紅色的車，我回說有看
      到，他就叫我開車跟上去，到了一個他家附近的高架橋下
      面，聊了一個多小時，後來陳振森就開車載我去怡蘭精品
      旅館，我的車跟女友就在原地等我，到旅館後，他就說叫
      我等他，他去拿東西，我就直接同時把3萬元給他，他回
      來的時候就給了我一錢的海洛因，也算是當時的公定價，
      海洛因是用夾鏈袋裝的。（問：陳振森稱他只有賣安非他
      命，沒有賣海洛因？）」等節（見109年度偵字第6786號
      卷二第487頁正背面）；於本院審理中證述：109年7月23
      日當天是我向我朋友董建福（音同）借電話打給陳振森，
      我說我人在路上要去找陳振森，問陳振森方便嗎，後來我
      們約在陳振森公司旁邊加油站後面的高架橋，就是監聽譯
      文的地方，我就在見面的地點，下車跟陳振森說要毒品，
      當天在電話中詢問「你那邊有嗎」，是要詢問毒品海洛因
      ，陳振森說見面再談，不要在電話講，因為電話有監聽。
      見面後陳振森叫我車子停在那邊，我的同居人在該處等，
      陳振森載我到汽車旅館，陳振森叫我在外面等，我是在汽
      車旅館外面的大樓下等，陳振森就把車子開走，說要回去
      拿東西給我，陳振森回來後就拿1錢重的海洛因給我 ，我
      把交易金額3萬元交給陳振森，我拿完毒品之後，我打給
      我的同居人請他來載我，我上車後，就有施用陳振森拿給
      我的東西，當時我用瓶蓋加水稀釋後注射入身體，施用的
      感覺就是海洛因等情（見本院卷一第430至438頁），
　　　互核證人潘永得於偵查及本院審理中之證述要相符合，並
      與依臺灣花蓮地方法院109年度聲監續字第336號通訊監察
      書（核准監聽期間：自109年7月18日10時起，至109年8月
      16日10時止。監聽電話：「門號0000000000號」、「IMEI
      ：000000000000000」）實施通訊監察所得之附表壹編號
      六所載「對象」即證人潘永得持用之電話聯絡販賣第一級
      毒品海洛因之通訊監察譯文一覽表（見109年度偵字第678
      6號偵查卷卷一第183至184頁、110年度偵字第1165號偵查
      卷第72至73頁）附卷足稽，再觀諸該監察譯文內容「（通
      話時間：109年7月23日11：16：44 ）
　　　潘永得：森哥喔
      陳振森：你哪裡
      潘永得：我阿德啦，我志忠朋友富里那個阿德
      陳振森：怎樣
      潘永得：你那邊有嗎
       陳振森：電話不要講 
      潘永得：中午有空嗎 
      陳振森：我在宜蘭
      潘永得：我在你店裡
      陳振森：不要去我店前幾天才被搜索
      潘永得：我聽得懂
      陳振森：你跟棋鋒一起來的嗎
      潘永得：沒有，我跟他就不合，不會跟他來
      陳振森：他剛也來找我
      潘永得：我不知道
      陳振森：你不要在店裡
      潘永得：我跟我老婆，我要去哪裡找你
      陳振森：我馬上打電話給你，你在全家等我
      潘永得：好
      （通話時間：109年7月23日11：27：01）
      潘永得：森哥我在全家便利商店前面，中油旁邊
      陳振森：你車開到後面這邊
      潘永得：好，橋下
      陳振森：你開黑的喔
      潘永得：對
      陳振森：過頭了
      潘永得：你說右邊
      陳振森：過天橋左轉，你跟誰來
      潘永得：我老婆，在前面。
      （通話時間：109年7月23日12：49：13）
      陳振森：你出來大馬路，全家左轉，過橋你就看到我，我
              在這邊等你  
      潘永得：好」等內容，可知證人潘永得播打電話予被告陳
      振森詢問「你那邊有嗎？」是詢問被告陳振森有無毒品，
      而被告陳振森立即表示「電話不要講」，就見面地點表明
      不要到公司，前幾天才被搜索，證人潘永得即稱聽得懂，
       被告陳振森並與證人潘永得另約地點見面，而見面前被
      告陳振森復二次詢問同行者尚有何人？顯見被告陳振森不
       欲在電話中與證人潘永得談及「交易細節」，亦不欲與
      證人潘永得以外之人見面，此與一般毒品交易要求隱密、
      不欲人知、怕電話被監聽之情相同，足以佐證證人潘永得
      於偵查及本院審理中之證述為真實，亦可徵被告陳振森前
      揭自白販賣海洛因與事實相符。至就交易金額部分，證人
      潘永得自偵查迄本院審理中均結證：交易金額為3萬元等
      語，證人潘永得前來宜蘭與被告陳振森交易毒品海洛因，
      就金額及交易毒品種類應無錯記可能，其於偵查及本院審
      理中之證詞應堪採據。
　２、被告雖辯稱：潘永得是去堤防那邊找人購買海洛因云云， 
      惟證人潘永得於本院審理中已明確證述：沒有這件事，陳
      振森叫我在汽車旅館外面大樓，後來陳振森一個人回到汽
      車旅館拿海洛因給我等情（見本院卷一第432至433頁），
      至證人潘永得嗣於再詰問時另證稱：好像被告陳振森有陪
      同去宜蘭河堤購買海洛因，又稱想不起聯絡方式，並附和
      被告陳振森所述稱一開始是拿安非他命，惟證人潘永得仍
      證述：後來有把毒品換成海洛因，3萬元是交給被告陳振
      森，至於毒品是何人交付者記不起來，只有看到一個男生
      走過來拿毒品，沒有看到其他人云云（見本院卷一第436
      至438頁），依證人潘永得所述亦無被告陳振森所述證人
      潘永得是去河堤那邊找人購買海洛因、是有另外 2個人前
      來交易毒品之情節，證人潘永得此部分證述亦難作為有利
      被告之認定。         　　
　３、證人另聲請傳喚證人林茂春到庭作證，證人林茂春固證述
      ：曾於109年7月下旬某日向被告陳振森借車，有看到被告
      陳振森與同事賴怡如，及兩個朋友在車上，在車上其中一
      個男子有與被告陳振森談及「什麼命的」、「軟的」，後
      來到汽車旅館，伊就把車開走，沒有看到有人拿錢給被告
      陳振森等節（見本院卷二第57至60頁），惟證人林茂春並
      不認識證人潘永得，故當日所見是否潘永得本有疑問，且
      證人潘永得亦未證述有5人同車，且稱當時是中午，天氣
      很熱，沒有看到其他人等情形，且證人潘永得與被告陳振
      森見面交易間在109年7月23日中午12時多以後，惟證人林
      茂春證述：是在傍晚下班以後等語（見本院卷一第60頁）
      ，時間上顯不相同，是證人林茂春於本院審理中證述情節
      尚難作為有利被告之認定。
　４、綜上所述，被告陳振森所辯應係事後卸責之詞不足採信，
      被告確有犯附表壹編號六所示販賣第一級毒品海洛因犯行
      。
（七）附表壹編號七販賣第二級毒品甲基安非他命予證人黃青青
       之犯罪事實：
      訊據被告陳振森初始於本院110年3月3日訊問時就此部分
      犯罪事實坦承不諱等情，惟嗣即否認此部分犯行，辯稱：
　　　這次是我去黃青青住處要跟黃青青買甲基安非他命，當天
      買一人250 公克，（後改稱）我是請黃青青幫我去跟別人
      買甲基安非他命，黃青青一共買500 公克，我們一人分一
      半各250公克，各出18萬元，黃青青購買的對象我不知道
      云云
  １、前揭附表壹編號七所載販賣第二級毒品甲基安非他命予證
      人黃青青之犯行，業據被告陳振森於本院審理中坦承「
　　　我承認犯行。黃青青有現場給我三萬元，又轉帳匯款3萬
      元交付給我，現在還欠我3萬元，我跟黃青青的譯文就是
      在講借款的事情。」不諱（見本院卷一第54、55頁），核
      與證人黃青青於偵查中證述「陳振森跟莊姓上游用36萬買
      的半公斤安非他命，之後在我家分裝成14包，我買了3包
      共105克6萬元，林亞正也買了一包，（問：則11月3日交
      易毒品的過程為何？）我先去銀行無摺提款3萬元然後在
      車上交給陳振森，同時用手機匯款3萬給陳振森，陳振森
      才聯絡莊姓上游，並且約在我家交易，後來莊姓上游來我
      家交易完畢，上游走了之後，陳振森就開始分裝毒品，我
      就拿了3包，林亞正是後來去旅館交易的，‧‧‧‧‧（問：〈
      提示中國信託提款交易明細〉你上開所稱匯3萬提3萬是否
      就是這個交易紀錄？）是。」（見109年度偵字第6786號
      卷二第566頁背面）、「當天陳振森約莊俊源在我家交易
      毒品，陳振森向他買500公克的安非他命，後來莊俊源走
      了，陳振森就在我家分裝成14包，後來陳振森賣給我其中
      3包，1包35公克，共9萬元，後來我無摺提款給他3萬，匯
      款給陳振森3萬，還欠他3萬元，上開譯文就是在講這件事
      情。陳振森是在高雄河北二路的住處跟莊俊源交易毒品，
      因為當時我準備要從那邊搬走，陳振森覺得那邊比較安全
      ，後來分毒品是在我高雄建國二路的新住處，也就是在那
      邊賣毒品給我。（問：這跟後來當天你跟陳振森被抓扣得
      的毒品是同一批？）是同一批，我身上扣到的安非他命就
      是當天買的那一批，林亞正扣得的也是那14包的其中一包
      。」（見109年度偵字第6786號卷四第28頁背面）、於本
      院審理中證述「（問：陳振森109年11月3日是否有在高雄
      市三民區住處賣了3包安非他命給妳？）是，那天是陳振
      森的上游在我家交易的。（問：這次3包多少錢？）9萬元
      。我用無卡提款現金3萬元，用轉帳的方式轉3萬元給他，
      還欠他3萬元。（問：〈請提示109年度偵字第1631號警卷
      第485頁編號74-76通訊監察譯文，並告以要旨〉11月3日上
      午2點59分、10點8分、10點14分的譯文中有講到3萬元、
      轉到農會的事情，這是什麼？）這就是11月3日跟他買安
      非他命的。有匯3萬元，還有一個用提款的3萬元，是匯3
      萬元到農會帳戶。‧‧‧‧‧（問: 妳跟陳振森談交易毒品的
      事情，是否是在電話中談的？）電話有，當面也有。‧‧‧‧
      ‧因為那天我們2個一直在一起，只是有時候我去新的租屋
      處找提款卡，所以有打電話下來。（問：扣到的安非他命
      中，有3包是妳跟陳振森買的？）是。（問：妳說妳是在1
      1月3日跟陳振森買的，請說明跟陳振森談買賣以及交易的
      地點？）開始是在河北路，陳振森跟他的上游在我租屋處
      交易，交易後陳振森跟我到建國路，他在那邊分裝的，那
      時候他就已經知道我要跟他買3包了。‧‧‧‧‧他賣我3包，
      一包35公克。‧‧‧‧‧（問：就是先給陳振森6萬元了，一個
      是方才說的無卡提款，一個是無卡轉帳，但還是欠陳振森
      3萬元？）是」（見本院卷二第145至146、155至156、158
      、169頁），亦核與依本院109年度聲監續字第534號通訊
      監察書（核准監聽期間：自109年7月18日10時起，至109
      年8月16日10時止。監聽電話：「門號0000000000號」、
      「IMEI：000000000000000」）實施通訊監察所得之被告
      陳振森與證人黃青青於109年11月3日持用電話聯絡販賣第
      二級毒品甲基安非他命之通訊監察譯文一覽表（見花警刑
      字第1100000454號警卷第223、842至843頁）之對話內容
      相符，且有警方在臺中市○○區○○○路000巷00號和風汽車旅
      館607號房所扣得證人黃青青向被告陳振森購買之甲基安
      非他命3包扣案可證，並有證人黃青青中國信託商業銀行
      股份有限公司109年11月3日之存款交易明細1份（見109年
      度偵字第6786號卷卷三第152頁）、被告陳振森所使用其
      母親陳林春梅所申辦之羅東鎮農會00000000000000號帳戶
      交易明細資料（見本院卷一第250至251頁）、在臺中市○○
      區○○○路000巷00號和風汽車旅館607號房所扣得證人黃青
      青向被告購買之甲基安非他命3包經送請內政部警政署刑
      事警察局鑑定之該局109年12月16日刑鑑字第000000000號
      、0000000000號鑑定書（見警詢卷第614至615頁），足以
      佐證證人黃青青於偵查及本院審理中之證述為真實，亦可
      徵被告陳振森前揭自白販賣第二級毒品甲基安非他命予證
      人黃青青乙情與事實相符。
　２、至被告陳振森及其辯護人雖辯稱僅有證人黃青青之單一指
      訴，證人黃青青為求交保減刑，其指訴顯有瑕疵云云，惟
       證人黃青青於偵查中之證述與本院審理中之證述均一致
      ，並無瑕疵可指，且於本院審理中亦稱：所述均實在等語
       （見本院二卷第168頁），而證人黃青青與被告陳振森原
      為男女朋友關係，證人黃青青與被告陳振森亦無仇怨，若
      無其事，證人黃青青應不可能故意誣陷被告陳振森， 且 
      其指訴復有前述證據可資佐證，堪認證人黃青青之證述為
       真，被告陳振森及其辯護人所辯尚無足取。      　　
　３、綜上所述，被告陳振森所辯應係事後卸責之詞不足採信，
      被告確有犯附表壹編號七所示販賣第二級毒品甲基安非他
      命犯行。
（八）附表壹編號八販賣第二級毒品甲基安非他命及第一級毒品
      海洛因予證人林亞正之犯罪事實：
      訊據被告陳振森初始於本院110年3月3日訊問時就此部分
      犯罪事實坦承不諱等情，惟嗣即否認此部分犯行，辯稱：
　　　109 年11月3 日下午6 時45分當天我確實有跟林亞正在汽
      車旅館見面，林亞正說要介紹朋友給我，但我等了很久就
      跟林亞正說我要先離開回宜蘭，一出門口就被警察查獲，
      我們當天在汽車旅館並不是要交易毒品，林亞正說我有賣
      1 萬元的毒品給他，但我被查獲的當天我身上只有2 千元
      ，林亞正說的那些毒品價值也不可能是1萬元。我被警查
      獲的隔天，有請警方帶我去便利商店領2萬元，1萬元請警
      方交給我兒子陳旻成，另1萬元我自己留著帶進看守所云
      云。
  １、前揭附表壹編號八所載販賣第二級毒品甲基安非他命及第
      一級毒品海洛因予證人林亞正之犯行，業據被告陳振森於
      本院審理中坦承「我認罪，我承認犯行。起訴書記載皆正
      確，我是以1萬元的價格販賣海洛因4包及甲基安非他命1
      包給林亞正。」不諱（見本院卷一第54、55頁），核與證
      人林亞正於偵查中證述「（問：你109年11月3日遭查獲之
      毒品是何人賣給你的？）陳振森。（問：你們是如何聯絡
      ？）是用通訊軟體講電話的方式聯絡？（問：你向陳振森
      買過幾次毒品？）2次。（問：本次你們是如何交易？）
      本次是以1萬元購買海洛因跟安非他命，但是量我忘記了
      ，就是今天扣到的還有之前的一部分。（問：你們交易地
      點為何？）就是遭查獲的汽車旅館。」（見109年度偵字
      第6786號卷二第72頁背面至第73頁），亦核與證人黃青青
      於偵查中證述：「陳振森跟莊姓上游用36萬買的半公斤安
      非他命，之後在我家分裝成14包，我買了3包共105克6萬
      元，林亞正也買了一包，林亞正身上的海洛因也是跟陳振
      森買的，根本不是林憲安，就我所知林憲安都是幫陳振森
      跑腿，主要是陳振森在賣，包刮安非他命跟海洛因，後來
      被鈞署查扣的就是陳振森當天賣剩下的。（問：則11月3
      日交易毒品的過程為何？）我先去銀行無摺提款3萬元然
      後在車上交給陳振森，同時用手機匯款3萬給陳振森，陳
      振森才聯絡莊姓上游，並且約在我家交易，後來莊姓上游
      來我家交易完畢，上游走了之後，陳振森就開始分裝毒品
      ，我就拿了3包，林亞正是後來去旅館交易的」（見109年
      度偵字第6786號卷二第566頁背面）、於本院審理中證述
      ：林亞正有在跟被告陳振森買毒品，但沒有看到當天他們
      有無交易」（見本院卷二第168頁），且有警方在臺中市○
      ○區○○○路000巷00號和風汽車旅館607號房所扣得證人林亞
      正向被告陳振森購買之甲基安非他命1包及海洛因4包扣案
      可證，可佐證人林亞正於偵查中之證述非虛，亦可徵被告
      陳振森前揭自白販賣第二級毒品甲基安非他命及第一級毒
      品海洛因予證人林亞正乙情與事實相符。
　２、至被告陳振森及其辯護人雖辯稱證人黃青青並未親見林亞
      正與被告陳振森交易，僅有證人林亞正之單一指訴云云，
      惟被告陳振森亦曾於偵查中坦承：11月3日查獲之林亞正
      持有之甲基安非他命是伊賣的沒錯，有賣林亞正第二級毒
      品甲基安非他命等節（見109年度他字第831號偵查卷第9
      至11頁、109年度偵字第6786號卷二第560頁背面），堪認
      警方所查扣前揭由證人林亞正持有之甲基安非他命係被告
      陳振森售予證人林亞正，故本件並非僅有證人林亞正單 
      一指訴。況依本件警方在臺中市○○區○○○路000巷00號和風
      汽車旅館607號房內查獲黃青青、林亞正，並在林亞正隨
      身包包內扣得前揭第二級毒品甲基安非他命1包（約35.79
      公克）及第一級毒品海洛因4包，而於109年11月3日晚上7
      時7分在臺中市○○區○○○街000巷00號606號房扣得被告陳振
      森所持有之第二級毒品甲基安非他命12包（毛重達395.95
      公克，如附表參編號二所示），經送內政部警政署刑事警
      察局鑑定，檢驗結果呈第二級毒品甲基安非他命陽性反應
      ；驗前總毛重395.95公克（包裝總重約9.51公克），驗前
      總淨重約386.44公克，推估甲基安非他命之驗前總純質淨
      重約374.84公克，檢驗結果如附表參編號二所示，有該局
      中華民國109年12月16日刑鑑字第1098029018號鑑定書足
      稽（見109年度偵字第6785號卷一第150至152頁）；另再
      於109年11月4日下午3時40分許，在臺南市○○區○○路000號
      停車場停放之車牌號碼000-0000自小客車內扣得第二級毒
      品甲基安非他命3包（毛重22.73公克，如附表參編號九所
      示），第二級毒品甲基安非他命2包（毛重0.50公克、0.2
      2公克，如附表參編號十至十一所示），及第一級毒品海
      洛因9包（即附表參編號七、八所示），附表參編號二、
      九至十一經送內政部警政署刑事警察局鑑定，檢驗結果均
      第二級毒品甲基安非他命陽性反應；其中3包驗前總毛重2
      2.73公克（包裝總重約1.48公克）、推估驗前總純質淨重
      約20.61公克；1包驗前毛重0.50公克（包裝重0.20公克）
      、驗前總純質淨重約0.29公克；1包驗前毛重0.22公克（
      包裝重0.17公克）、驗前總純質淨重約0.04公克，檢驗結
      果如附表參編號九至十二所示，有該局中華民國109年12
      月16日刑鑑字第1098029018號鑑定書足稽（見109年度偵
      字第6785號卷一第150至152頁）；附表參編號七、八經送
      法務部調查局鑑定，確均含第一級毒品海洛因成分，其中
      5包淨重64.08公克，驗餘淨重64.06公克，純度26.61%，
      純質淨重17.05公克；其中4包淨重47.92公克，驗餘淨重4
      7.88公克，純度39.23%，純質淨重18.80公克等情，有法
      務部調查局濫用藥物實驗室109年12月28日調科壹字第109
      23020440號鑑定書在卷可憑（見109年度偵字第6786號偵
      查卷卷四第9頁），被告陳振森攜帶前往與證人林亞正交
      易之第二級毒品甲基安非他命
　　　重量高達約400公克；第一級毒品驗前淨重亦達110公克以
      上，已逾一般施用毒品者為供個人施用而少量持有之合理
      數量；參以被告陳振森於偵訊中供承「（問：黃青青說，
      本次遭查獲的毒品你是要賣給別人的，但她不知道要賣給
      誰，有何意見？）沒有意見，我的確是有人要買我就賣。
　　　」等語（見109年度偵字第6786號偵查卷卷二第560頁），
      佐以前揭證人林亞正、證人黃青青之證述內容，是以被告
      陳振森與證人林亞正相約於汽車旅館並攜帶數量非少 之
      第一級毒品及第二級毒品甲基安非他命，顯係欲進行毒品
      交易無訛，故被告陳振森販賣就附表壹編號八所示販賣第
      一級毒品及第二級毒品甲基安非他命，應堪認定，是被告
      陳振森及其辯護人前揭所辯尚無可採。
　３、綜上所述，被告陳振森所辯應係事後卸責之詞不足採信，
      被告確有犯附表壹編號八所示販賣第二級毒品甲基安非他
      命及第一級毒品海洛因犯行。
（九）本案雖因被告陳振森矢口否認販賣毒品犯行，致無從得知
      其售予證人林秉聖、證人潘永得、證人黃青青、證人林亞
      正毒品甲基安非他命、海洛因購入時之確實價格，進而認
      定其具體營利情形。而販賣毒品之所謂販賣行為，係行為
      人基於營利之目的，而販入或賣出毒品而言，販賣毒品者
      ，其主觀上須有營利之意圖，且客觀上有販賣之行為，即
      足構成（最高法院93年度台上字第1651號、94年度台上字
      第5317號判決意旨參照）；而販賣毒品罪之所謂「意圖」
      ，即犯罪之目的，原則上不以發生特定結果為必要，只需
      有營利之意圖為已足，不以買賤賣貴而從中得利為必要（
      參見最高法院97年度台上字第2109號判決意旨）。次按政
      府查緝販賣毒品犯行無不嚴格執行，且販賣毒品罪係重罪
      ，若無利可圖，衡情一般持有毒品者，當不致輕易將持有
      之毒品交付他人。且販賣毒品乃違法行為，非可公然為之
      ，且有其獨特之販售路線及管道，亦無公定之價格，復可
      任意增減其分裝之數量，而每次買賣之價量，亦可能隨時
      依市場貨源之供需情形、交易雙方之關係深淺、資力、對
      行情之認知、可能風險之評估、查緝是否嚴緊，及購買者
      被查獲時供述購買對象之可能性風險評估等諸般事由，而
      異其標準，非可一概而論，是販賣之利得，誠非固定，縱
      使販賣之人從價差或量差中牟利方式互異，其意圖營利之
      非法販賣行為仍屬同一。又販賣利得，除經被告供明，或
      因帳冊記載致價量至臻明確外，確實難以究明。然一般民
      眾均普遍認知毒品價格非低、取得不易，且毒品交易向為
      政府查禁森嚴，一經查獲，並對販毒者施以重罰，衡諸常
      情，倘非有利可圖，殊無必要甘冒持有毒品遭查獲、重罰
      之極大風險，無端親至交易處所，或於自身住處附近交易
      毒品，抑或購入大量毒品貯藏，徒招為警偵辦從事毒品販
      賣之風險。從而，除確有反證足資認定提供他人毒品者所
      為係基於某種非圖利本意之原委外，通常尚難因無法查悉
      其買進、賣出之差價，而諉無營利之意思，或阻卻販賣犯
      行之追訴，以免知過坦承者難辭重典，飾詞否認者反得逞
      僥倖，反失情理之平。又毒品危害防制條例所稱之「販賣
      」，係指有償之讓與行為，包括以「金錢買賣」或「以物
      易物」（即互易）等態樣在內；祇要行為人在主觀上有藉
      以營利之意圖，而在客觀上有以毒品換取金錢或其他財物
      之行為，即足當之；至於買賣毒品之金額或所換得財物之
      實際價值如何，以及行為人是否因而獲取價差或利潤，均
      不影響販賣毒品罪之成立（最高法院104年度台上字第356
      號判決意旨參照）。經查，被告陳振森與證人林秉聖、證
      人潘永得、證人黃青青、證人林亞正間之毒品交易係屬有
      償之行為，已據認定在前，審酌被告陳振森於案發時為智
      識正常之成年人，對於毒品販賣為政府檢警機關嚴予取締
      之重罪，當知之甚稔，被告陳振森交易毒品，使自己處於
      隨時可能遭緝獲重罪之危險，倘若被告陳振森無利可圖，
      當無甘冒遭檢警法辦之風險，以相同價格販賣第二級毒品
      甲基安非他命及第一級毒品海洛因，此顯不合情理甚明。
      更何況依前揭證人所述，就毒品交易過程所述，其均係直
      接與被告陳振森聯繫，與之議定約定地點、要購買的數量
      及金額，係將金錢交付予被告陳振森、毒品亦係被告陳振
      森交付等情，若非可藉以從中營利，其當不致鋌而走險，
      是被告陳振森就附表壹編號一至四、六至 八販賣毒品犯
      行，顯然有從中營利之意圖。
（十）綜上，被告陳振森犯附表壹編號一至四販賣第二級毒品甲
      基安非他命予證人林秉聖、附表壹編號七販賣第二級毒品
      甲基安非他命予證人黃青青、附表壹編號六販賣第一級毒
      品海洛因予證人潘永得、附表壹編號八販賣第二級毒品甲
      基安非他命及第一級毒品海洛因予證人林亞正、附表壹 
      編號五持有第一級毒品純質淨重十公克以上犯行均堪以認
      定，應予依法論科。
二、認定附表貳編號一被告陳旻成犯罪事實所憑證據及理由：
　　訊據被告陳旻成固坦承於附表貳編號一所示時、地，確有交
　  付可能是第二級毒品甲基安非他命的東西予證人林子淞等事
　　實，惟矢口否認有何販賣第二級毒品甲基安非他命犯行，辯
　　稱：因為黃青青叫我轉交給林子淞的，時間是在109年9月24
    日之前，但詳細時間我不記得，我沒有跟林子淞收錢，黃青
    青也沒有跟我說為何要轉交可能是甲基安非他命的東西給林
    子淞， 伊坦承轉讓禁藥甲基安非他命，不承認販賣云云。
    惟查：
（一）本件證人黃青青於109年9月24日前某時，將第二級毒品甲
      基安非他命3.5公克無償交予被告陳旻成，陳旻成即意圖
      營利，在臺南市七股區之員工宿舍內，將該第二級毒品甲
      基安非他命3.5公克以3，000元之價格售予證人林子淞，
      證人林子淞當場並未交付價金予被告陳旻成，嗣證人林子
      淞再向證人陳信辰表示可一起分用，因證人陳信辰積欠證
      人林子淞價值3千元之網路遊戲豪神娛樂城遊戲幣，證人
      林子淞遂要求證人陳信辰將積欠之金錢直接支付與被告陳
      旻成，嗣證人黃青青輾轉知悉陳旻成係將甲基安非他命售
      予林子淞、陳信辰，即向林子淞、陳信辰稱無需支付購毒
      價金，被告陳旻成因而未取得販毒價款等情，業據證人林
      子淞於偵查及本院審理中證述（見109年度偵字第6786號
      卷四第14至15頁、第20頁；本院卷二第243至250頁）；證
      人黃青青於偵查及本院審理中證述（見109年度偵字第678
      6號卷二第565頁背面至第567頁；本院卷二第146至147、1
      52至154頁）；證人陳信辰於偵查及本院審理中證述（見1
      09年度偵字第6786號卷二第90頁背面、第492頁；109年度
      偵字第6786號卷四第18頁；本院卷二第357至367頁）明確
      ，互核其等證述相符，且有被告陳旻成以0000000000號行
      動電話於109年9月24日與證人黃青青持用之0000000000號
      行動電話以FACETIME通訊軟體對話之手機畫面截圖翻拍照
      片13幀附卷可憑（見109年度偵字第6786號卷三第285至29
      5頁），依該對話內容「9月24日週四下午2：12被告陳旻
      成詢問黃青青「妳昨天那個還有嗎？」、黃青青：「你給
      誰了？昨天給你的是之前剩的，現在的都要本錢ㄟ」、陳
      旻成「賣掉」、黃青青「賣多少賣誰」、陳旻成「4500」
      「員工」、黃青青「幹，那麼好賺」、陳旻成「哈哈哈（
      笑臉圖案）」、黃青青「現金嗎」、陳旻成「現金啊」、
      黃青青「那後面的你要本錢給我」、陳旻成「好啊」、黃
      青青「昨天那個你沒有秤？」、陳旻成「3.5」、黃青青
      「嗯」陳旻成「3.51」、黃青青「也算便宜」、陳旻成「
      那現在是多少呢」、黃青青「一克可以1500」、黃青青「
      本錢快1000，所以1500算是友情價」陳旻成「了解」、黃
      青青「不要賣外面的人」、陳旻成「好」、黃青青「員工
      加減賺就好，訊息要刪」等內容，可知被告陳旻成確已將
      證人黃青青無償交付予被告陳旻成之甲基安非他命3.5公
      克售與員工，而證人林子淞、陳信辰即為在被告陳旻成之
      父即被告陳振森經營之公司任職之員工，足證證人黃青青
      、林子淞、陳信辰前揭證述應屬真實，且被告陳旻成將無
      償取得之3.5公克第二級毒品甲基安非他命售與予林子淞
      確有營利之意圖，是此部分事實堪以認定。
（二）至被告陳旻成及其辯護人辯稱：是黃青青要被告陳旻成轉
      交第二級毒品甲基安非他命予證人林子淞，伊只是轉讓云
      云，與前揭證人黃青青、林子淞、陳信辰之證述不符，且
　　　依前揭被告陳旻成與證人黃青青之FACETIME通訊軟體對話
      內容，可知本件係被告陳旻成自己將證人黃青青無償提供
      之第二級毒品甲基安非他命售與他人，是被告陳旻成及其
      辯護人前揭辯解不足採據。至證人林子淞、陳信辰嗣 後
      均因證人黃青青告以無需支付金錢予被告陳旻成，故未給
      付金錢予被告陳旻成，僅係被告陳旻成未取得犯罪所得問
      題，仍無礙於販賣第二級毒品甲基安非他命罪之成立， 
      附此說明。  
（三）綜上，被告陳旻成犯附表貳編號一販賣第二級毒品甲基安
      非他命予證人林子淞事證明確，犯行堪以認定，應予依法
      論科。
三、法律適用部分：
（一）被告陳振森部分：
  １、被告陳振森為附表壹編號一至四行為後，毒品危害防制條
      例第四條第二項規定已於109年1月15日修正公布，於109
      年7月15日施行，毒品危害防制條例第四條第二項原規定
      ：「製造、運輸、販賣第二級毒品者，處無期徒刑或七年
      以上有期徒刑，得併科新臺幣一千萬元以下罰金。」，修
      正後規定：「製造、運輸、販賣第二級毒品者，處無期徒
      刑或十年以上有期徒刑，得併科新臺幣一千五百萬元以下
      罰金。」，比較修正前後之規定，修正後將最低法定刑度
      提高為十年以上有期徒刑，且罰金刑亦提高為新臺幣一千
      五百萬元，解釋上自應以修正前之規定對被告較有利；
　　　另修正前毒品危害防制條例第十七條第二項原規定「犯第
      四條至第八條之罪於偵查及審判中均自白者，減輕其刑」
      ，修正後則規定「犯第四條至第八條之罪於偵查及歷次審
      判中均自白者，減輕其刑」，是修正後毒品危害防制條例
      第十七條第二項有關符合自白減刑之規定較修正前為嚴格
      。本件綜合比較修正公布施行前、後之毒品危害防制條例
      第四條第二項、第十七條第二項等相關規定，以整體觀之
      ，新修正之規定既未較有利於被告陳振森，本於統一性及
      整體性原則，爰一體適用被告陳振森行為時即109年7月15
      日修正施行前之毒品危害防制條例規定。
  ２、按甲基安非他命為毒品危害防制條例第二條第二項第二款
      所明定之第二級毒品，不得非法販賣、轉讓及持有。是核
      被告就附表壹編號一至四所為，係犯109年7月15日修正前
      毒品危害防制條例第四條第二項之販賣第二級毒品罪。又
      被告陳振森就附表壹編號五所為，係犯毒品危害防制條例
      第十一條第三項之持有第一級毒品純質淨重十公克以上罪
      。再被告陳振森就附表壹編號六所為，係犯毒品危害防制
      條例第四條第一項之販賣第一級毒品罪；被告陳振森就附
      表壹編號七所為，係犯毒品危害防制條例第四條第二項之
      販賣第二級毒品罪；被告陳振森就附表壹編號八所為，係
      犯毒品危害防制條例第四條第一項及第二項之販賣第一級
      毒品及第二級毒品罪。又被告陳振森販賣第二級毒品甲基
      安非他命行為前持有第二級毒品甲基安非他命之低度 行
      為；販賣第一級毒品海洛因行為前持有第一級毒品海洛因
      之低度行為，各為其販賣之高度行為所吸收，均不另論罪
      。就所犯附表壹編號八部分為一行為觸犯販賣第二級毒品
      甲基安非他命及販賣第一級毒品2罪名，應依刑法第五十
      五條從一重論以販賣第一級毒品罪。
  ３、被告陳振森犯附表壹編號一至四、附表壹編號七所示販賣
      第二級毒品罪5罪、附表壹編號五持有第一級毒品純質淨
      重十公克以上罪、附表壹編號六販賣第一級毒品海洛因罪
      、附表壹編號八販賣第一級毒品及第二級毒品甲基安非他
      命罪，時間不同、犯意各別，行為互殊，各應予分論併罰
      之。
  ４、按犯毒品危害防制條例第四條至第八條之罪於偵查及審判
      中均自白者，減輕其刑，修正前毒品危害防制條例第十七
      條第二項定有明文，又其中所稱之「偵查及審判中均有自
      白」僅須於偵查中及審判中各有1次（或1次以上）自白，
      即符合上開減輕其刑之規定，毋庸要求其於偵審中始終自
      白犯罪（最高法院100年度台上字第4802號判決意旨參照
      ）。經查，被告陳振森於偵查及本院審理中就所犯附表編
      號一至四之販賣第二級毒品罪之犯罪事實均曾自白犯罪不
      諱（見109年度偵字第6786號偵查卷卷二第559頁正背面；
      本院109年度偵聲字第60號卷第17至19、56頁；本院卷一
      第52、55頁、第182至183頁、第344至345頁），合於毒品
      危害防制條例第十七條第二項「犯第四條至第八條之罪於
      偵查及審判中均自白者，減輕其刑。」之規定，是就被告
      陳振森所犯附表壹編號一至四所示之販賣第二級毒品罪自
      均得依毒品危害防制條例第十七條第二項規定減輕其刑。
  ５、按犯罪之情狀顯可憫恕，認科以最低度刑仍嫌過重者，得
      酌量減輕其刑，刑法第五十九條定有明文。考其立法意旨
      ，科刑時原即應依同法第五十七條規定審酌一切情狀，尤
      應注意該條各款所列事項，以為量刑標準。刑法第五十九
      條所謂「犯罪之情狀顯可憫恕」，自係指裁判者審酌第五
      十七條各款所列事項以及其他一切與犯罪有關之情狀之結
      果，認其犯罪足堪憫恕者而言，於審酌一切之犯罪情狀，
      在客觀上顯然足以引起一般同情，認為縱予宣告法定最低
      刑度猶嫌過重者，即有其適用。而同為販賣第一級毒品之
      人，其原因動機不一，犯罪情節未必盡同，或有大盤毒梟
      者，亦有中、小盤之分，甚或僅止於吸毒者間為求互通有
      無之有償轉讓者亦有之，其販賣行為所造成危害社會之程
      度自屬有異，法律科處此類犯罪，所設之法定最低本刑卻
      同為「死刑或無期徒刑；處無期徒刑者，得併科新臺幣二
      千萬元以下罰金。」不可謂不重。被告陳振森前因販 賣
      第一級毒品海洛因犯行，經法院判處罪刑確定，嗣於106
      年7月28日假釋，現仍在假釋期間，雖無畏嚴刑之峻厲，
      販賣第一級毒品海洛因予他人，蔓延毒害，戕人身心，應
      懲之不貸，然考量被告陳振森販賣第一級毒品之對象僅為
      2人，犯罪情節尚非甚鉅，核其目的非四處散布毒品、牟
      取暴利之藥頭，惡性顯然遠不如大量走私進口或長期、大
      量販賣毒品之「大盤」、「中盤」毒梟，衡酌其犯罪之情
      節，不無情輕法重而尚堪憫恕之情形，本院認就被告陳振
      森所犯附表壹編號六販賣第一級毒品、附表壹編號八販賣
      第一級毒品犯行有情輕法重之情形，爰就被告陳振森如附
      表壹編號六、八所示販賣第一級毒品犯行部分，依刑法第
      五十九條之規定酌減其刑。
（二）被告陳旻成部分：
  １、核被告陳旻成如附表貳編號一所為，係犯毒品危害防制條
      例第四條第二項之販賣第二級毒品罪。被告陳旻成販賣第
      二級毒品甲基安非他命行為前雖持有第二級毒品甲基安非
      他命，然並無證據證明已達純質淨重10公克，而該持有毒
      品甲基安非他命之低度行為，亦為其販賣之高度行為所吸
      收，不另論罪。
  ２、按刑事審判旨在實現刑罰權之分配的正義，故法院對有罪
      被告之科刑，應符合罪刑相當之原則，使輕重得宜，罰當
      其罪，以契合社會之法律感情，此所以刑法第五十七條明
      定科刑時應審酌一切情狀，尤應注意該條所列十款事項以
      為科刑輕重之標準，並於同法第五十九條賦予法院以裁量
      權，如認「犯罪之情狀可憫恕，認科以最低度刑仍嫌過重
      者，得酌量減輕其刑」，俾使法院就個案之量刑，能斟酌
      至當。而刑法第五十九條規定所謂「犯罪之情狀」，應審
      酌其犯罪有無可憫恕之事由，即有無特殊之原因與環境，
      在客觀上足以引起一般同情，以及宣告法定低度刑，是否
      猶嫌過重等，以為判斷（最高法院38年台上字第16號、45
      年台上字第1165號、51年台上字第899號判例意旨參照）
      。而販賣第二級毒品之法定刑為無期徒刑、七年以上有期
      徒刑，然同為販賣第二級毒品之人，其原因動機不一，犯
      罪情節未必盡同，或有大盤毒梟者，亦有中、小盤之分，
      其販賣行為所造成危害社會之程度自屬有異，法律科處此
      類犯罪，卻同為無期徒刑或七年以上有期徒刑，不可謂不
      重。於此情形，自非不可依客觀之犯行與主觀之惡性二者
      加以考量其情狀，是否有可憫恕之處，適用刑法第五十九
      條之規定酌量減輕其刑，期使個案裁判之量刑，能斟酌至
      當，符合比例原則。被告陳旻成所為附表貳編號一販賣第
      二級毒品甲基安非他命行為，戕害國民健康，助長施用毒
      品惡習，其行為雖實屬不該。然其販賣毒品之對象僅有1
      人、次數僅1次，其因受身邊親友（父親即被告陳振森，
      父親女友證人黃青青）影響接觸毒品，鋌而走險，惡性及
      犯罪情節較諸大盤毒梟鉅額高價謀利之交易模式多所差異
      ，對社會危害之程度相對較輕，再其事後並未實質取得價
      金，而販賣第二級毒品之最輕法定本刑為七年以上有期徒
      刑，觀之被告陳旻成之犯罪情節，在客觀上足以引一般之
      同情，縱以最低法定刑七年，仍嫌過重，在客觀上足以引
      起一般同情，其犯罪情狀有顯可憫恕之處，爰就被告陳旻
      成所犯販賣第二級毒品罪犯行，依刑法第五十九條之規定
      減輕其刑。
四、量刑審酌暨定應執行刑部分：
（一）被告陳振森部分：爰以行為人之責任為基礎，審酌被告陳
      1振森前有因施用毒品、販賣第一級毒品、轉讓毒品之犯
      罪科刑紀錄，並曾定應執行有期徒刑十六年六月確定，於
      106年7月28日假釋出監，有臺灣高等法院被告前案紀錄表
      1紙在卷可憑，素行難認良好，其在假釋 期間猶不知檢束
      慎行，仍無視政府制定毒品危害防制條例杜絕毒品犯罪之
      禁令，販賣第一級毒品海洛因及第二級毒品甲基安非他命
      予他人施用藉以牟利，助長毒品蔓延，致使施用毒品者沈
      迷於毒癮而無法自拔，一旦施用成癮，不僅戕害健康，甚
      而為滿足毒癮而傾家蕩產，更甚者有鋌而走險甘犯法紀，
      或偷或搶以換取毒品，所在多有，可謂流毒無窮，對社會
      造成之直接、間接危害，不言可喻，被告陳振森於假釋期
      間再犯販賣第一級毒品及第二級毒品牟利，敗壞社會善良
      風氣，本不宜輕縱，審酌被告陳振森販賣第二級毒品之對
      象共3人、次數共僅6次，販賣第一級毒品海洛因之對象僅
      有2人、次數僅2次，交易毒品之數量，對象均為友人，獲
      取之不法利益，造成危害社會之程度非輕，而其於犯後僅
      坦承少部分犯行，雖一度曾坦承全部犯行，嗣又翻異前詞
      否認除附表壹編號一以外之犯行、未能坦白面對過錯之 
      編之犯後態度，兼衡其各次販賣第二級毒品甲基安非他命
      、販賣第一級毒品海洛因之數量，犯罪動機，暨其高職畢
      業之智識程度（警詢及審理中自陳），從事代理塗耐可塗
      及承攬小工程、家中有母親及阿嬤等家庭生活狀況（警詢
      及審理中自陳），復參酌上述依修正前毒品危害防制條例
      第十七條第二項、第五十九條規定減輕其刑等其他一切情
      狀，分別就被告陳振森所犯附表壹編號一至八所示8罪，
      各量處如附表編號一至八「主文」欄所示之刑，以示警懲
      。併考量被告陳振森所犯附表編號一至八所示8罪，經宣
      告多數有期徒刑，爰參酌其犯罪行為之不法與罪責程度，
      及對其施以矯正之必要性，依刑法第五十一條第五款規定
      定其應執行之有期徒刑如主文所示。
（二）被告陳旻成部分：爰以行為人之責任為基礎，審酌被告陳
      旻成並無犯罪科刑紀錄，有臺灣高等法院被告前案紀錄表
      1紙在卷可憑，素行良好，被告陳旻成無視政府制定毒品
      危害防制條例杜絕毒品犯罪之禁令，於無償取得第二級毒
      品甲基安非他命後，竟為賺取金錢，將第二級毒品甲基安
      非他命售與公司員工證人林子淞，助長毒品蔓延，致使施
      用毒品者沈迷於毒癮而無法自拔，直接戕害國民身心健康
      ，間接危害社會治安，敗壞社會善良風氣，所為殊值非難
      ，考量被告陳旻成年紀尚輕，因受身邊親友影響而犯罪
　　　，惟事後並獲得任何利得，及犯後未坦承犯行之犯後態度
      ，暨斟酌被告陳旻成國中畢業之智識程度（警詢及本院審
      理自陳），從事水泥工、家中有阿嬤及阿祖、經濟狀況不
      好之生活狀況（警詢及本院審理自陳）等一切情狀，既前
      揭刑法第五十九條減刑事由，量處如附表貳編號一「罪名
      及宣告刑」欄所示之刑，以示警懲。
參、沒收部分：
一、按毒品危害防制條例第十九條關於沒收之規定，於105年6月
    22日修正公布，並自105年7月1日起施行，修正後毒品危害
    防制條例第十九條規定「犯第四條至第九條、第十二條、第
    十三條或第十四條第一項、第二項之罪者，其供犯罪所用之
    物，『不問屬於犯罪行為人與否』，均沒收之。」，即擴大沒
    收範圍，使犯第四條至第九條、第十二條、第十三條或第十
    四條第一項、第二項之罪所用之物，不問是否屬於犯罪行為
    人所有，均應沒收之。又刑法第三十八條之一第一項前段規
    定「犯罪所得，屬於犯罪行為人者，沒收之」，又按同條第
    三項規定「前二項之沒收，於全部或一部不能沒收或不宜執
    行沒收時，追徵其價額」，係在無法對原利得客體執行沒收
    時，改為沒收相當於利得之「替代價額」，依此，上開替代
    價額之追徵規定，應解釋為替代物沒收之補充規定，僅在連
    替代物也一部或全部不能或不宜執行沒收時，始追徵其價額
    。另為符合比例原則，兼顧訴訟經濟，並考量義務沒收對於
    被沒收人之最低限度生活之影響，增訂第三十八條之二第二
    項之過苛調節條款，於宣告第三十八條、第三十八條之一之
    沒收或追徵在個案運用「有過苛之虞、欠缺刑法上之重要性
    、犯罪所得價值低微，或為維持受宣告人生活條件之必要者
    」，得不宣告或酌減之。
二、被告陳振森犯附表壹編號五所持有之扣案如附表參編號一所
    示海洛因1包，經送法務部調查局檢驗結果，確含第一級毒
    品海洛因成分，淨重18.01公克，驗餘淨重17.97公克，純度
    67.26%，純質淨重12.11公克等情，有法務部調查局濫用藥
    物實驗室109年9月2日調科壹字第10923014910號鑑定書在卷
    可憑（見109年度偵字第6786號偵查卷卷三第101頁）；扣案
    之附表參編號二第二級毒品甲基安非他命12包（毛重達395.
    95公克，如附表參編號二所示），經送內政部警政署刑事警
    察局鑑定，檢驗結果呈第二級毒品甲基安非他命陽性反應；
    驗前總毛重395.95公克（包裝總重約9.51公克），驗前總淨
    重約386.44公克，詳細檢驗結果如附表參編號二所示；另於
    109年11月4日下午3時40分許，在臺南市○○區○○路000號停車
    場停放之車牌號碼000-0000自小客車內扣得第二級毒品甲基
    安非他命3包（毛重22.73公克，如附表參編號九所示），第
    二級毒品甲基安非他命2包（毛重0.50公克、0.22公克，如
    附表參編號十至十一所示），及第一級毒品海洛因9包（即
    附表參編號七、八所示），附表參編號二、九至十一經送內
    政部警政署刑事警察局鑑定，檢驗結果均第二級毒品甲基安
    非他命陽性反應；其中3包驗前總毛重22.73公克（包裝總重
    約1.48公克）、推估驗前總純質淨重約20.61公克；1包驗前
    毛重0.50公克（包裝重0.20公克）、驗前總純質淨重約0.29
    公克；1包驗前毛重0.22公克（包裝重0.17公克）、驗前總
    純質淨重約0.04公克，檢驗結果如附表參編號九至十二所示
    ，有該局中華民國109年12月16日刑鑑字第1098029018號鑑
    定書足稽（見109年度偵字第6785號卷一第150至152頁）；
    附表參編號七、八之毒品經送法務部調查局鑑定，確均含第
    一級毒品海洛因成分，其中5包淨重64.08公克，驗餘淨重64
    .06公克，純度26.61%，純質淨重17.05公克；其中4包淨重4
    7.92公克，驗餘淨重47.88公克，純度39.23%，純質淨重18.
    80公克等情，有法務部調查局濫用藥物實驗室109年12月28
    日調科壹字第10923020440號鑑定書在卷可憑（見109年度偵
    字第6786號偵查卷卷四第9頁），附表編號二、七至十一既
    係被告陳振森犯附表壹編號八所剩餘之毒品，且因各該包裝
    袋，因無法與毒品完全析離，均依毒品危害防制條例第十八
    條第一項前段規定，於被告陳振森最後1次即附表參編號八
    犯販賣毒品罪項下宣告沒收銷燬。
三、再被告陳振森犯如附表壹編號一至四、附表壹編號七所示販
    賣第二級毒品犯行；犯附表壹編號六、八販賣第一級毒品海
    洛因犯行所得財物，如宣告沒收，亦無刑法第三十八條之二
    第二項所定「過苛之虞」、「欠缺刑法上之重要性」或「為
    維持受宣告人生活條件之必要」情形，雖均未扣案，依前揭
    說明，仍各應依刑法第三十八條之一第一項前段、第三項規
    定宣告沒收，於全部或一部不能沒收或不宜執行沒收時，追
    徵其價額。
四、扣案之附表參編號三被告陳振森所有IPHONE廠牌行動電話（
    含門號0000000000號SIM卡1枚）1支，為被告陳振森所有並
    供本案附表壹編號一至四、七販賣第二級毒品甲基安非他命
    毒品罪、附表壹編號六販賣第一級毒品罪犯行之犯罪所用之
    物，為被告陳振森所自承，並有相關通訊監察譯文可佐，如
    宣告沒收，亦無刑法第三十八條之二第二項所定「過苛之虞
    」、「欠缺刑法上之重要性」或「為維持受宣告人生活條件
    之必要」情形，是上揭扣案之被告陳振森所持有IPHONE廠牌
    手機1支（含門號0000000000號SIM卡1枚）應依毒品危害防
    制條例第十九條第一項規定，在各該罪責項下，併予宣告沒
    收。
五、另就被告陳振森前揭沒收部分，依刑法第四十條之二第一項
    規定併執行之。
六、至附表參編號六所示之第一級毒品海洛因1包，經送法務部
    調查局檢驗結果，送驗數量淨重20.0788公克，驗餘數量淨
    重19.4987公克，檢出結果微量第一級毒品海洛因，純質淨
    重：純度小於1％，有該局濫用藥物實驗室109年9月2日調科
    壹字第10923014910號鑑定書在卷可憑（見109年度偵字第67
    86號偵查卷卷三第101頁），雖經本院認定無罪（詳如後述
    ），惟既含微量第一級毒品海洛因，且已無法析離，並經公
    訴人聲請宣告沒收銷燬，爰併同包裝袋一併依毒品危害防制
    條例第十八條第一項規定單獨諭知沒收銷燬。 
七、至其餘為警查獲扣案之附表參編號四IPHONE廠牌行動電話1
    支、記憶卡1張、磅秤1台、平板電腦一台，固為被告陳振森
    所有之物，業據被告陳振森陳明在卷（見本院卷二第316頁
    ），然查無積極證據證明與被告陳振森所犯附表壹編號一至
    八犯行有直接關聯，爰不予宣告沒收。至扣案之鐵罐1瓶，
    被告陳振森否認為其所有，亦無證據證明與本案犯行有關，
    亦不予宣告沒收。 　　　
八、另扣案之附表參編號五所示第二級毒品甲基安非他命未據 
    起訴，亦未經公訴人於起訴書內記載，爰不予宣告沒收銷燬
    ，應由公訴人另行處理。
乙、無罪部分：
壹、公訴意旨另以：
一、陳振森基於販賣第二級毒品之犯意，於109年9月中旬，在高
    雄市○○區○○○路000號5樓之黃青青住處，以賒帳9萬元金額之
    方式，販售第二級毒品甲基安非他命3包（重量共90公克）
    與黃青青而販賣得逞。
二、陳振森基於持有第一級毒品海洛因之犯意，於109年11月4日
    前某時許，在不詳地點，以不詳價格，向不詳之人購得第一
    級毒品海洛因1包21.55公克（淨重20.0788公克，純度小於1
    %）後，將該毒品藏在辦公處所內而持有之。嗣經警於109年
    11月4日13時40分，持宜蘭地院核發之搜索票前往辦公處所
    搜索並扣得上開毒品。
    因認被告陳振森涉犯毒品危害防制條例第四條第二項之販賣
    第二級毒品罪及毒品危害防制條例第十一條第一項持有第一
    級毒品罪嫌云云。
貳、刑事訴訟法第三百零八條規定「判決書應分別記載其裁判之
    主文與理由；有罪之判決並應記載犯罪事實，且得與理由合
    併記載。」，同法第三百十條第一款規定「有罪之判決書，
    應於理由內分別情形記載左列事項：認定犯罪事實所憑之證
    據及其認定之理由。」；又按「犯罪事實應依證據認定之，
    無證據不得認定犯罪事實。」，同法第一百五十四條第二項
    亦有明文規定，揆諸上開規定，刑事判決書應記載主文與理
    由，於有罪判決書方須記載犯罪事實，並於理由內記載認定
    犯罪事實所憑之證據及其認定之理由。所謂認定犯罪事實所
    憑之「證據」，即為該法第一百五十四條第二項規定之「應
    依證據認定之」之「證據」。職是，有罪判決書理由內所記
    載認定事實所憑之證據，即為經嚴格證明之證據，另外涉及
    僅須自由證明事項，即不限定有無證據能力之證據，及彈劾
    證人信用性可不具證據能力之彈劾證據。在無罪判決書內，
    因檢察官起訴之事實，法院審理結果，認為被告之犯罪不能
    證明，而為無罪之諭知，則被告並無檢察官所起訴之犯罪事
    實存在，既無刑事訴訟法第一百五十四條第二項所規定「應
    依證據認定之」事實存在，因此，判決書僅須記載主文及理
    由，而理由內記載事項，為法院形成主文所由生之心證，其
    論斷僅要求與卷內所存在之證據資料相符，或其論斷與論理
    法則無違，通常均以卷內證據資料彈劾其他證據之不具信用
    性，無法證明檢察官起訴之事實存在，所使用之證據並不以
    具有證據能力之證據為限。是以本案被告陳振森此部分犯行
    既經本院認定不能證明犯罪（詳如後述），是本院就以下部
    分即不再論述所援引有關證據之證據能力，合先敘明。
參、按犯罪事實應依證據認定之，無證據不得認定犯罪事實；不
    能證明被告犯罪者，應諭知無罪之判決，刑事訴訟法第一百
    五十四條第二項及第三百零一條第一項分別定有明文。次按
    認定不利於被告之事實，須依積極證據，苟積極證據不足為
    不利於被告事實之認定時，即應為有利於被告之認定，更不
    必有何有利之證據；又事實之認定，應憑證據，如未能發現
    相當證據，或證據不足以證明，自不能以推測或擬制之方法
    ，以為裁判基礎。而刑事訴訟法上所謂認定犯罪事實之積極
    證據，係指適合於被告犯罪事實之認定之積極證據而言，雖
    不以直接證據為限，間接證據亦包括在內；然而無論直接或
    間接證據，其為訴訟上之證明，須於通常一般之人均不致有
    所懷疑，而得確信其為真實之程度者，始得據為有罪之認定
    ，倘其證明尚未達到此一程度，而有合理之懷疑存在時，致
    使無從形成有罪之確信，根據罪證有疑，利於被告之證據法
    則，即不得據為不利被告之認定（最高法院82年度台上字第
    163號判決、76年台上字第4986號、30年上字第816號判例意
    旨參照）。又施用毒品者，其所稱毒品係向某人購買之供述
    ，須補強證據以擔保其供述之真實性。蓋施用毒品者其供述
    之憑信性原不及於一般人，況施用毒品者供出來源，因而破
    獲者，毒品危害防制條例第十七條復規定得減輕其刑，其有
    為邀減輕其刑之寬典而為不實陳述之可能，則其供述之真實
    性自易使一般人產生合理之懷疑。是施用毒品者關於其向某
    人購買毒品之供述，必須有補強證據資為佐證，以擔保其供
    述之真實性，俾貫徹嚴格證明之證據原則。又關於毒品施用
    者所稱向某人購買毒品之供述，必須有補強證據資為佐證，
    係指毒品購買者之供述縱使查無瑕疵，仍須有補強證據資為
    佐證而言。至此所謂之補強證據，必須與施用毒品者之供述
    ，具有相當程度之關聯性，且足使一般人對於施用毒品者之
    供述無合理之懷疑存在，而得確信其為真實，始足當之。
肆、公訴意旨認被告陳振森涉犯前揭壹、二、販賣第一級毒品罪
    嫌，無非以證人黃青青之證述及卷附關於此部分之通訊監察
    譯文為據；認被告陳振森犯前揭壹、二、持有第一級毒品海
    洛因罪嫌，無非以證人林子淞於警詢及偵查中之證述及扣案
    物經檢驗含有第一級毒品成分為據。然訊據被告陳振森堅決
    否認有此部分販賣第二級毒品及持有第一級毒品犯行，辯稱
    ：甲基安非他命是我跟黃青青一起去拿的，拿回來多少錢，
    她就照多少錢分走，該次黃青青買毒品回來有拿走3包甲基
    安非他命，總共是90克，1包3萬元，但是還沒有把9萬元給
    我；109年11月4日在公司查獲的這包是糖不是海洛因，可能
    是林憲安留下的等語。 
伍、經查：
一、起訴書一（七）即被告陳振森於109年9月中旬販賣第二級毒
　　品予證人黃青青部分：
（一）證人黃青青固於109年12月25日偵查中證述：109年9月中
      旬向陳振森買了安非他命105克105000元，這是跟KK有關
      ，就是我在譯文中提到的品質不好的安非他命等語（見10
      9年度偵字第6786號卷二第566頁背面）、110年2月3日偵
      查中證述：109偵6786號卷二第190頁譯文編號A43到44是
      當時陳振森的確在高雄河北二路的住處給我3包安非他命
      ，1包30克，總共重90克，本來有說要賣我9萬，但是那個
      貨有點問題，所以後來沒有拿錢給陳振森等語（見109年
      度偵字第6786號卷四第28頁），惟於本院審理中證述：被
      告陳振森確實有賣3包給我，金額是10萬5千元、不是9萬
      元，被告陳振森有欠我錢，那時候就抵掉了，我也不用再
      付錢給被告陳振森，譯文編號A43到44並不是在說被告陳
      振森賣我安非他命的事，那段不是在講安非他命等語  （
      見本院卷二第144至145、149頁），可知證人黃青青就其
      於109年9月中旬與被告陳振森交易第二級毒品甲基安非他
      命之情節，交易金額究係9萬元或10萬5千元前後供述不一
      ，又就此次交易是否已支付金錢予被告陳振森乙節，先稱
      毒品有問題，尚未交付金錢；其後又改稱用被告陳振森積
      欠之金錢抵掉了云云，亦前後供述亦矛盾不同，故證人黃
      青青於偵查及審理中之證述前後不一致，尚難逕以其證述
      作為不利被告陳振森之認定。 
（二）檢察官所舉卷附譯文編號A43到44即被告陳振森與證人黃
      青青於109年9月26日之通聯譯文，編號43（時間下午01：
      34：38）內容：「
　　　陳振森：喂
      黃青青：怎樣？
      陳振森：你匯一半的錢給我
      黃青青：什麼一半的錢？
      陳振森：你昨天處理的那些阿
      黃青青：昨天處理2包而已
      陳振森：你昨天處理多少？1個2萬1個7千
      黃青青：什麼時候2萬阿？哪來的2萬阿？ 
      陳振森：你昨天不是處理1個2萬1個7千嗎？
      黃青青：總共9千
      陳振森：什麼總共9千
      黃青青：1個9千處理2個 
      陳振森：不然他人在這邊我叫他給你
      黃青青：誰阿？
      陳振森：華條
      黃青青：華條的朋友不是有丟麻仔給他？所以是1萬多不 
               是你的東西
      陳振森：他現在人在這邊
      黃青青：你要不要聽隨便你啦，我1個9千啦
      陳振森：不然他說2萬？
     黃青青：我什麼時候賣2萬了？我就剩這包還要拍給你看？
      陳振森：不要用這支說你用別支打給我」
      編號44（下午01：37：16）內容：「
      陳振森：你怎麼不打FACETIME
      黃青青：沒接
      陳振森：我用這支打」等節（見109年度偵字第6786號卷 
       一第35頁），而證人黃青青於本院審理中證述：因為那
      時候陳振森有欠我錢，我跟他要錢的時候，他有時候會跟
      我說東西還沒處理掉，他怎麼還我錢。那時候他誤以為我
      有把那個賣掉，其實我沒有賣掉。這2段對話都不是向陳
      振森買甲基安非他命的對話，都沒有無談到跟陳振森買甲
      基安非他命的事等情（見本院卷二第148至150頁），足徵
      前揭通訊監察譯文內容與公訴人起訴此次證人黃青青向被
      告陳振森購買毒品無關，是前揭通訊監察譯文內容不能作
      為證人黃青青前揭證述與被告陳振森於109年9月中旬之第
      二級毒品甲基安非他命交易之佐證。
（三）綜上，證人黃青青固證述有向被告陳振森購買第二級毒品
      甲基安非他命3包，惟施用毒品者關於其向某人購買毒品
      之供述，必須有補強證據資為佐證，以擔保其供述之真實
      性，俾貫徹嚴格證明之證據原則，且所謂補強證據，必須
      與施用毒品者之供述，具有相當程度之關聯性，且足使一
       般人對於施用毒品者之供述無合理之懷疑存在，而得確
      信其為真實，始足當之，本件依公訴人所指前揭109年9月
      26日之編號A43、44通訊監察譯文所示通話內容，無法推
      認並佐證被告陳振森曾於109年9月中旬某日有販賣第二級
      毒品甲基安非他命予證人黃青青，而證人黃青青前揭於偵
      查及本院審理中之證述復有前後不一之瑕疵，是否確與事
      實相符，顯有合理懷疑存在之餘地，尚難執為認定被告陳
      振森販賣第二級毒品甲基安非他命予證人黃青青，參諸前
      揭說明，自應為對被告陳振森有利之認定。
二、起訴書一（八）即被告陳振森持有第一級毒品部分：
（一）證人林子淞固於偵查中證述：陳振森藏毒的地方，在公司
      鐵門打開後，走進去吧檯的後面的門框上，有一塊匾額，
      匾額裡面有夾藏毒品，我上次看到是10月中，那個毒品是
      老闆的，但我不知道是拿來幹嘛的，今天在辦公室搜到的
      毒品也是我線上跟警察講才搜到的等情（見109年度偵字
      第6786號卷二第174頁背面），惟本件扣案之附表參編號
      六所示第一級毒品，係在展示櫃下方查扣，業經證人即 
      搜索時在場之韓惠萍於警詢中證述在卷（（見109年度偵
      字第6786號卷三第103頁背面）， 顯與證人林子淞所述查
      獲位置不同，是尚難以證人林子淞前揭於警詢中之證述 
      認定該查扣之附表參編號六所示含有第一級毒品成分之物
      為被告陳振森所持有。
（二）證人林子淞於本院審理中證述：毒品是警察自己搜到的，
      搜索時伊不在場，有看過被告陳振森持有毒品，但不知道
      毒品種類，也不知道放在公司那裡等語（見本院卷二第25
      4至255頁），是證人林子淞於本院審理中之證述亦無法證
      明前揭扣案之附表參編號六所示含有第一級毒品成分之物
      為被告陳振森所持有。
（三）扣案之附表參編號六所示之第一級毒品海洛因1包，經送
      法務部調查局檢驗結果，送驗數量淨重20.0788公克，驗
      餘數量淨重19.4987公克，檢出結果微量第一級毒品海洛
      因，純質淨重：純度小於1％，有該局濫用藥物實驗室109
      年9月2日調科壹字第10923014910號鑑定書在卷可憑（見1
      09年度偵字第6786號偵查卷卷三第101頁），可知該包扣
      案物僅含微量第一級毒品海洛因，非達一定數量之毒品，
      價值不高，亦可能係袋內留存海洛因殘渣所致，是亦不能
      排除他人施用海洛因所餘袋子再裝入其他物品之可能，而
      查獲地點係在被告陳振森所經營之公司，該處所有其他員
      工出入，扣案物放置地點為展示櫃，並非特意藏放之隱密
      地點，亦可能有其他人使用，是難單以扣案物在被告陳振
      森經營之公司查獲，即認該物為被告陳振森所持有。
（四）綜上，公訴人所舉證據尚不能證明被告陳振森有此部分持
      有第一級毒品犯行，應為被告陳振森有利之認定。
六、綜上所述，檢察官關於起訴書犯罪事實一（七）販賣第二級
    毒品予證人黃青青之犯行、（八）持有第一級毒品海洛因犯
    行所提出之證據，經本院逐一剖析，相互參酌，仍無從形成
    被告陳振森有罪之心證。是本案檢察官所舉事證，尚不足以
    使本院排除合理懷疑而形成被告陳振森有公訴意旨所指此部
    分犯行之確切心證，復查又無其他積極證據足資證明被告確
    有此部分犯行，衡以上開刑事訴訟法規定及最高法院刑事判
    例所闡述之證據法則，自應為被告無罪之諭知。
據上論斷，應依刑事訴訟法第二百九十九條第一項前段、第三百
 零一條第一項前段，修正前毒品危害防制條例第四條第二項、
第十七條第二項，毒品危害防制條例第四條第一項、第二項、第
十一條第三項、第十八條第一項、第十九條第一項，刑法第二條
第一項、第十一條、第五十九條、第五十一條第五款、第三十八
條之一第一項、第三項、第四十條第二項、第四十條之二第一項
，判決如主文。
本案經檢察官蔡豐宇提起公訴，檢察官張學翰、劉憲英到庭執行
職務。
中　　華　　民　　國　　110 　年　　11　　月　　25　　日
                刑事第四庭  審判長 法  官  林惠玲
　　　　　　　　                   法  官　陳錦雯
　　　　                           法  官  楊心希  　　
以上正本證明與原本無異。
如不服本判決應於收受本判決後20日內向本院提出上訴書狀，並
應敘述具體理由。若未敘述理由者，應於上訴期間屆滿後20日內
向本院補提理由書狀(均須按他造當事人之人數附繕本)。
                                   書記官　陳蒼仁
中　　華　　民　　國　　110 　年　　11　　月　　26　　日
附表壹：
編號 犯罪時間 犯罪地點 對象 行為方式 主文 一 （起訴書犯罪事實一（一） 109年3月7日下午5時許 宜蘭縣○○市○○路○段000號陳振森辦公處所  林秉聖 林秉聖於109年3月7日下午5時許前某時，以所持用行動電話連接網際網路透過LINE通訊軟體與陳振森所持用扣案之門號0000000000號IPHONE廠牌行動電話所安裝LINE通訊軟體暱稱「陳振森/塗耐可塗料專家」、「陳一」之帳號，聯繫購買第二級毒品甲基安非他命事宜後即駕駛車牌號碼000-0000號自小客車至左列地點，陳振森遂於左列時間，約定以3萬元之價格將1兩（即37.5公克）之甲基安非他命1 包售予林秉聖，林秉聖並當場支付2萬元予陳振森，餘款1萬元林秉聖迄今未支付予陳振森。 陳振森販賣第二級毒品，處有期徒刑參年玖月。 扣案如附表參編號參所示之行動電話（含SIM卡壹枚）壹支沒收；未扣案之犯罪所得新臺幣貳萬元沒收，於全部或一部不能沒收或不宜執行沒收時，追徵其價額。 二 （起訴書犯罪事實一（二） 109年4月8日上午11時許 宜蘭縣○○市○○路○段000號陳振森辦公處所 林秉聖 林秉聖於109年4月8日上午11時許前某時，以所持用行動電話連接網際網路透過LINE通訊軟體與陳振森所持用扣案之門號0000000000號IPHONE廠牌行動電話所安裝LINE通訊軟體暱稱「陳振森/塗耐可塗料專家」、「陳一」之帳號，聯繫購買第二級毒品甲基安非他命事宜後即駕駛車牌號碼000-0000號自小客車至左列地點，陳振森遂於左列時間，約定以3萬元之價格將1兩（即37.5公克）之甲基安非他命1 包售予林秉聖，林秉聖並當場支付1萬元予陳振森，餘款2萬元林秉聖迄今未支付予陳振森。 陳振森販賣第二級毒品，處有期徒刑肆年。  扣案如附表參編號參所示之行動電話（含SIM卡壹枚）壹支沒收；未扣案之犯罪所得新臺幣壹萬元沒收，於全部或一部不能沒收或不宜執行沒收時，追徵其價額。 三（起訴書犯罪事實一（三） 109年5月9日上午11時44分許 宜蘭縣○○市○○路○段000號陳振森辦公處所 林秉聖 林秉聖於109年5月9日上午11時44分許前某時，以所持用行動電話連接網際網路透過LINE通訊軟體與陳振森所持用扣案之門號0000000000號IPHONE廠牌行動電話所安裝LINE通訊軟體暱稱「張承澤」之帳號，聯繫購買第二級毒品甲基安非他命事宜後即駕駛車牌號碼000-0000號自小客車載同游敦涵至左列地點，陳振森遂於左列時間，約定以3萬元之價格將1兩（即37.5公克）之甲基安非他命1 包售予林秉聖，林秉聖並當場支付3萬元予陳振森。 陳振森販賣第二級毒品，處有期徒刑肆年。  扣案如附表參編號參所示之行動電話（含SIM卡壹枚）壹支沒收；未扣案之犯罪所得新臺幣參萬元沒收，於全部或一部不能沒收或不宜執行沒收時，追徵其價額。 四（起訴書犯罪事實一（四） 109年5月27日上午5時30分許 宜蘭縣○○市○○路○段000號陳振森辦公處所 林秉聖 林秉聖於109年5月27日上午5時30分許前某時，以所持用行動電話連接網際網路透過LINE通訊軟體與陳振森所持用扣案之門號0000000000號IPHONE廠牌行動電話所安裝LINE通訊軟體暱稱「張承澤」之帳號，聯繫購買第二級毒品甲基安非他命事宜後即駕駛車牌號碼000-0000號自小客車至左列地點，陳振森遂於左列時間，約定以3萬元之價格將1兩（即37.5公克）之甲基安非他命1 包售予林秉聖，林秉聖並當場支付1萬元予陳振森，餘款2萬元林秉聖迄今未支付予陳振森。 陳振森販賣第二級毒品，處有期徒刑肆年。 扣案如附表參編號參所示之行動電話（含SIM卡壹枚）壹支沒收；未扣案之犯罪所得新臺幣壹萬元沒收，於全部或一部不能沒收或不宜執行沒收時，追徵其價額。   五（起訴書犯罪事實一（五） 109年11月7月17日前某時至109年7月17日下午1時40分許為警搜索時止 宜蘭縣○○市○○路○段000號被告辦公處所 無 陳振森基於持有第一級毒品純質淨重十公克以上之犯意，於109年7月17日前某時許，在花蓮縣不詳處所，向「黎克龍」其人以5、6萬元之價格購得淨重18.01公克之海洛因而持有之，並將購得之海洛因藏放於左列地點內之飲水機後方。嗣經警於109年7月17日下午1時40分許，持本院核發之搜索票前往左列地點執行搜索後，因而扣得海洛因1包（淨重18.01公克、驗餘淨重17.97公克、純質淨重12.11公克）。 陳振森犯持有第一級毒品純質淨重十公克以上罪，處有期徒刑壹年貳月。 扣案如附表參編號一所示之第一級毒品海洛因壹包暨其外包裝袋壹只均沒收銷燬。 六（起訴書犯罪事實一（六） 109年7月23日中午12時49分許 宜蘭縣○○鄉○○路000號怡蘭精品旅館外 潘永得 潘永得於109年7月23日上午11時16分許起，接續以門號0000000000號行動電話撥打陳振森所持用扣案之門號0000000000號行動電話，聯繫購買第一級毒品海洛因事宜後，陳振森即至左列地點，於左列時間，以3萬元之價格將1錢（即3.75公克）之海洛因1包售予潘永得，潘永得並當場支付3萬元予陳振森。 陳振森販賣第 一級毒品，處有期徒刑壹拾陸年陸月。 扣案如附表參編號參所示之行動電話（含SIM卡壹枚）壹支沒收；未扣案之犯罪所得新臺幣參萬元沒收，於全部或一部不能沒收或不宜執行沒收時，追徵其價額。 七（起訴書犯罪事實一（九） 109年11月3日凌晨2時59分前某時許 高雄市三民區建國二路黃青青住處 黃青青 陳振森於左列時間、在左列地點以3萬元一包之價格將3包（毛重共110.1公克）之甲基安非他命售予黃青青，並將甲基安非他命3包交予黃青青，嗣黃青青以門號0000000000號行動電話撥打陳振森所持用扣案之門號0000000000號IPHONE廠牌行動電話聯繫付款方式後，黃青青遂以現金支付3萬元、另匯款3萬元予陳振森，餘款3萬元迄今尚未支付予陳振森。 陳振森販賣第二級毒品，處有期徒刑拾年貳月。 扣案如附表參編號三所示之行動電話（含SIM卡壹枚）壹支沒收；未扣案之犯罪所得新臺幣陸萬元沒收，於全部或一部不能沒收或不宜執行沒收時，追徵其價額。   八 （起訴書犯罪事實一（九） 109年11月3日下午5時30分許 臺中市○○區○○○街000巷00號和風汽車旅館內607號房 林亞正 林亞正與陳振森聯繫購買第一級毒品海洛因及第二級毒品甲基安非他命事宜，並相約見面時間地點後，陳振森即至左列地點，於左列時間，以1萬元之價格將重量不詳之海洛因及甲基安非他命售予林亞正，林亞正並當場支付1萬元予陳振森。 陳振森販賣第 一級毒品，處有期徒刑壹拾陸年。 扣案如附表參 編號二、七至 十一所示毒品;暨其包裝袋均沒收銷燬；未扣案之犯罪所得新臺幣壹萬元沒收，於全部或一部不能沒收或不宜執行沒收時，追徵其價額。 

附表貳
編號 犯罪時間 犯罪地點 對象 行為方式 主文 一 109年9月24日前某時許 臺南市七股區之員工宿舍 林子淞 陳旻成於左列時間、在左列地點以3千元之價格將由黃青青處無償取得之甲基安非他命（3.5公克）1包售予林子淞，陳旻成並交付甲基安非他命1包予林子淞，林子淞當場並未支付價金，後林子淞將購得之甲基安非他命轉讓予陳信辰，而因陳信辰積欠林子淞價值3千元之網路遊戲豪神娛樂城遊戲幣，林子淞遂要求陳信辰將積欠之金錢直接支付與陳旻成，嗣黃青青輾轉知悉陳旻成係將甲基安非他命售予林子淞、陳信辰，即向林子淞、陳信辰稱無需支付購毒價金，陳旻成因而未取得販毒價款。 陳旻成販賣第二級毒品，處有期徒刑伍年。 

附表參
編號 物品 備註欄 一 海洛因壹包「淨重18.01公克（驗餘淨重17.97公克，空包裝重0.78公克）純度67.26％，純質淨重12.11公克」（110年度刑管字第40號） 於109年7月17日下午1時40分在宜蘭縣○○市○○路○段000號陳振森辦公處所扣得。 二 甲基安非他命拾貳包「驗前總毛重395.95公克（包裝總重約9.51公克），驗前總淨重約386.44公克，隨機抽取編號A06鑑定後，測得甲基安分他命純度約97％，依據抽測純度值，推估編號A01至A12均含甲基安非他命之驗前總純質淨重約374.84公克。」（110年度刑管字第44號） 於109年11月3日晚上7時7分在臺中市○○區○○○街000巷00號606號房扣得 三 門號○○○○○○○○○○號IPHONE廠牌行動電話壹支（含SIM卡壹枚）（110年度刑管字第44號） 於109年11月3日晚上7時7分在臺中市○○區○○○街000巷00號606號房扣得 四 門號○○○○○○○○○○號IPHONE廠牌行動電話壹支（含SIM卡壹枚）（110年度刑管字第44號） 於109年11月3日晚上7時7分在臺中市○○區○○○街000巷00號606號房扣得 五 甲基安非他命壹包（編號A-01）「送驗數量淨重29.7756公克，驗餘數量淨重29.6210公克，檢出結果第二級毒品甲基安非他命，純質淨重：純度91.1％，純質淨重27.1256公克」（110年度刑管字第42號） 於109年11月4日下午2時30分在宜蘭縣○○市○○路○段000號陳振森辦公處所扣得 六 海洛因壹包（編號B-02）「送驗數量淨重20.0788公克，驗餘數量淨重19.4987公克，檢出結果微量第一級毒品海洛因，純質淨重：純度小於1％」（110年度刑管字第42號） 於109年11月4日下午2時30分在宜蘭縣○○市○○路○段000號陳振森辦公處所扣得 七 海洛因伍包（原編號1、3、5、6、9）「合計淨重64.08公克（驗餘淨重64.06公克，空包裝總重2.68公克），純度26.61％，純質淨重17.05公克」（110年度刑管字第41號） 於109年11月4日下午3時40分在臺南市○○區○○路000號停車場停放之車牌號碼000-0000自小客車內扣得 八 海洛因肆包（原編號2、4、7、8）「合計淨重47.92公克（驗餘淨重47.88公克，空包裝總重1.87公克），純度39.23％，純質淨重18.80公克」（110年度刑管字第41號） 於109年11月4日下午3時40分在臺南市○○區○○路000號停車場停放之車牌號碼000-0000自小客車內扣得 九 甲基安非他命參包「驗前總毛重22.73公克（包裝總重約1.48公克），驗前總淨重約21.25公克、隨機抽取編號B11鑑定後測得甲基安非他命純度約97％、依據抽測純度值，推估編號B10至B12均含甲基安非他命之驗前總純質淨重約20.61公克。」（110年度刑管字第44號） 於109年11月4日下午3時40分在臺南市○○區○○路000號停車場停放之車牌號碼000-0000自小客車內扣得 十 甲基安非他命壹包「驗前毛重0.50公克（包裝重0.20公克），驗前淨重0.30公克、取樣0.09公克鑑定用罄，驗餘淨重餘0.21公克、測得甲基安非他命純度約97％、驗前總純質淨重約0.29公克」（110年度刑管字第44號） 於109年11月4日下午3時40分在臺南市○○區○○路000號停車場停放之車牌號碼000-0000自小客車內扣得 十一 甲基安非他命壹包「驗前毛重0.22公克（包裝重0.17公克）、驗前淨重0.05公克、取樣0.04公克鑑定用罄，驗餘淨重0.01公克、測得甲基安非他命純度約94％、驗前純質淨重約0.04公克」（110年度刑管字第441號） 於109年11月4日下午3時40分在臺南市○○區○○路000號停車場停放之車牌號碼000-0000自小客車內扣得 
附錄論罪科刑之法條：
修正前毒品危害防制條例第四條
製造、運輸、販賣第一級毒品者，處死刑或無期徒刑；處無期徒
刑者，得併科新臺幣二千萬元以下罰金。
製造、運輸、販賣第二級毒品者，處無期徒刑或七年以上有期徒
刑，得併科新臺幣一千萬元以下罰金。
製造、運輸、販賣第三級毒品者，處五年以上有期徒刑，得併科
新臺幣七百萬元以下罰金。
製造、運輸、販賣第四級毒品者，處三年以上十年以下有期徒刑
，得併科新臺幣三百萬元以下罰金。
製造、運輸、販賣專供製造或施用毒品之器具者，處一年以上七
年以下有期徒刑，得併科新臺幣一百萬元以下罰金。
前五項之未遂犯罰之。

毒品危害防制條例第四條
製造、運輸、販賣第一級毒品者，處死刑或無期徒刑；處無期徒
刑者，得併科新臺幣三千萬元以下罰金。
製造、運輸、販賣第二級毒品者，處無期徒刑或十年以上有期徒
刑，得併科新臺幣一千五百萬元以下罰金。
製造、運輸、販賣第三級毒品者，處七年以上有期徒刑，得併科
新臺幣一千萬元以下罰金。
製造、運輸、販賣第四級毒品者，處五年以上十二年以下有期徒
刑，得併科新臺幣五百萬元以下罰金。
製造、運輸、販賣專供製造或施用毒品之器具者，處一年以上七
年以下有期徒刑，得併科新臺幣一百五十萬元以下罰金。
前五項之未遂犯罰之。

毒品危害防制條例第十一條
持有第一級毒品者，處三年以下有期徒刑、拘役或新臺幣三十萬
元以下罰金。
持有第二級毒品者，處二年以下有期徒刑、拘役或新臺幣二十萬
元以下罰金。
持有第一級毒品純質淨重十公克以上者，處一年以上七年以下有
期徒刑，得併科新臺幣一百萬元以下罰金。
持有第二級毒品純質淨重二十公克以上者，處六月以上五年以下
有期徒刑，得併科新臺幣七十萬元以下罰金。
持有第三級毒品純質淨重五公克以上者，處二年以下有期徒刑，
得併科新臺幣二十萬元以下罰金。
持有第四級毒品純質淨重五公克以上者，處一年以下有期徒刑，
得併科新臺幣十萬元以下罰金。
持有專供製造或施用第一級、第二級毒品之器具者，處一年以下
有期徒刑、拘役或新臺幣十萬元以下罰金。